【裁判字號】    98,上訴,4317
【裁判日期】    990106
【裁判案由】    妨害風化等
【裁判全文】
臺灣高等法院刑事判決                98年度上訴字第4317號
上  訴  人
即  被  告  王書軍
選任辯護人  余信達律師
上  訴  人
即  被  告  王憲忠
指定辯護人  扶助律師林宇文律師
上列上訴人因妨害風化等案件，不服臺灣桃園地方法院98年度重
訴字第13號，中華民國98年8月31日第一審判決（起訴案號：臺
灣桃園地方法院檢察署97年度偵字第23700 號），提起上訴，本
院判決如下：
    主  文
上訴駁回。
    事  實                                                                
一、丙○○與丁○○（綽號九五、五哥）係兄弟關係，丙○○有
    多項前科，最近則於民國90年間因殺人未遂及過失傷害等案
    件，經本院處有期徒刑3 年，並應於執行完畢或赦免後，令
    入相當處所施以監護2 年及有期徒刑4 月，應執行有期徒刑
    3 年，並應於執行完畢或赦免後，令入相當處所施以監護2
    年確定；復因竊盜案件，經原審判處有期徒刑1 年4 月確定
    ，上開案件並經定應執行為有期徒刑4 年4 月，且應於執行
    完畢或赦免後，令入相當處所施以監護2 年確定；前揭3 案
    接續執行，甫於94年12月28日縮刑期滿執行完畢。而丁○○
    前於91年間，因妨害風化案件，經本院判處有期徒刑10月確
    定，又於93年間，再因妨害風化案件，經原審判處有期徒刑
    1 年2 月確定，上開案件並經定應執行刑為有期徒刑1 年10
    月確定；前揭2 案接續執行，甫於94年7 月27日縮短刑期假
    釋出監付保護管束，而於94年10月23日因縮短刑期執行完畢
    。
二、詎丙○○、丁○○竟均不知悔改，自96年7 月間某日起，由
    丁○○以其所承租位於桃園縣桃園市○○○路0000號10樓，
    作為經營應徵站之場所，兼具聯絡及從事性交易之處所，二
    人共同意圖使成年女子與不特定男客為性交之行為，而媒介
    、容留以營利之犯意聯絡，由丙○○於上址負責管理現場雜
    務、安排成年女子至包廂內與男客從事性交易之工作，丁○
    ○並自96年暑假期間某日起為期2 個月之期間內，雇用成年
    女子甲○（警詢代號00000000號，真實姓名年籍均詳卷，下
    稱甲○）為應召小姐，或媒介、容留甲○於上址房間內，或
    媒介甲○至上址房間以外之桃園縣境內各汽車旅館房間，與
    不特定男客進行性交之行為（即男客性器插入應召小姐性器
    之性交行為，俗稱全套），其計費方式，以每50分鐘為1 節
    ，每次性交代價為新臺幣（下同）3,500 元至4,000 元不等
    ，由應召小姐抽取2,200 元，其餘均歸丁○○所有，而丙○
    ○每次則可向丁○○領得500 元為報酬。
三、緣真實姓名年籍不詳綽號「珍」之成年女子於前往泰國曼谷
    打工時因故結識泰國籍成年女子乙○（警詢代號0000-00000
    號，真實姓名年籍均詳卷，下稱乙○），嗣乙○因獲獎學金
    來臺就讀桃園地區某大學，雙方即互有來往。97年7 月4日
    下午某時乙○期末考後，「珍」與乙○相約在臺北地下街遊
    逛，及至晚間，因乙○欲返回學校宿舍，「珍」遂聯繫真實
    姓名年籍均不詳、綽號「小廣」之成年男友接送渠等返回桃
    園地區。途中「小廣」將車停放在靠近高速公路交流道附近
    之某間餐飲店後，隨即步上2 樓，「珍」與乙○則走進店內
    稍事休息，二人坐定後，「珍」隨即表示其曾於97年6 月中
    旬某日趁乙○酒醉之際強拍其裸照，若乙○不拿錢贖回裸照
    ，就要其賣淫抵償。乙○見「珍」手持自己裸照索討金錢，
    心中懼憤不已，遂與「珍」發生肢體衝突，「珍」則呼叫「
    小廣」前來協助制伏並毆打乙○，乙○一時頭暈無力抵抗，
    任由「珍」及「小廣」將之抬往樓上，翌日（7 月5 日）乙
    ○稍微回復意識後，因仍堅不交付任何金錢、亦拒不賣淫，
    「珍」及「小廣」遂令乙○飲下摻放安眠藥之不明液體，使
    之再次陷於昏迷，而「珍」及「小廣」則趁機以不詳方式將
    乙○載送至丁○○所經營位於桃園縣桃園市○○○路0000號
    10樓之上開應召站（以上犯罪事實均不在本件起訴範圍內）
    。丁○○、丙○○見乙○年輕貌美，認可媒介、容留乙○與
    他人在上開應召站與他人為性交行為以營利，遂支付5 萬元
    後留下昏迷中之乙○。迨至乙○清醒後，因發現自己遭鎖困
    於陌生環境，且隨身所攜帶之行動電話、皮包復均已不見，
    乃縱聲大喊救命。負責看管乙○之丙○○循聲進入房間，告
    知乙○必須留下配合賣淫以償還渠等先前代償予「珍」之債
    務後即離開。乙○聞言驚懼，又敲門呼救，丙○○因而心生
    不悅，進入房內出手毆打乙○，並猛力踹踢乙○下體1 下，
    乙○因而倒臥牆角無力抵抗（傷害部分未據乙○提出告訴）
    。不久，丙○○隨即帶同1 名真實姓名年籍均不詳之成年男
    客進入乙○所在房內欲從事性交易，因乙○不願配合，該男
    客遂走出房門向丙○○抱怨。此時丁○○適自外返回上址得
    知乙○拒不配合賣淫，竟與丙○○共同意圖營利，以強暴、
    脅迫、監控而違反本人意願之方法，使女子與他人為性交行
    為之犯意聯絡，由丁○○先進入房間向乙○嚇稱：「你為什
    麼欠人家錢來這邊卻不配合，你一定要我們硬來、硬對你才
    滿意嗎？」，經乙○表示其並非自願，丁○○又再對之嚇稱
    ：「少廢話，來到這邊就要聽我的，我怎麼知道你是怎麼欠
    人家錢的」，乙○為免淪於賣淫，哀求丁○○會想辦法返還
    5 萬元欠款，並向丁○○磕頭，詎丁○○非但不為所動，反
    而表示：「你來這邊不只要做五萬塊，你可以賺比五萬塊更
    多」，之後丁○○對乙○之語氣態度轉趨嚴厲，並一度離開
    房間，不久再次進入房間對乙○表示：「我再問你一次，你
    到底要不要做」，見乙○瑟縮於牆角沒有回應，丁○○為迫
    使乙○配合應召賣淫，即要求丙○○協助共同按壓乙○頭部
    ，再將2 根塑膠管一頭插進乙○鼻孔內，另一頭連接玻璃瓶
    ，之後點火燃燒內容不明物質之玻璃瓶，強迫乙○吸食玻璃
    瓶內燃燒後之氣體。之後丁○○因見乙○頗有姿色，竟又起
    淫念，支開丙○○後，另行基於強制性交之犯意，強行扯光
    乙○身穿衣物，不顧乙○極力拒絕抵抗，強行將其生殖器插
    入乙○之生殖器內，而以此強暴之方式，違反乙○之意願，
    對乙○為強制性交行為1 次得逞。其後丁○○、丙○○即將
    乙○拘禁於民有東路之承租處所，乙○不得任意外出、撥打
    電話與外界聯繫，致其身體遭看管監控；乙○一有不從，丙
    ○○、丁○○除出手加以毆打外，亦以同上手法即強壓乙○
    頭部，並將塑膠管一頭插入乙○鼻孔內，另一頭則連接玻璃
    瓶，點火燃燒玻璃瓶，迫使乙○吸食燃燒玻璃瓶內不明物質
    氣體之方式施加強暴，或係向乙○恫稱：「你如果不想被打
    的話就乖乖的給我做」等語施以脅迫，該2 人即以此等方式
    共同對乙○施強暴、脅迫、監控，違反乙○之意願，使乙○
    在上開民有東路承租處所內與不特定男客為性交行為，每日
    最少5 次、最多18次，乙○賣淫所得則悉歸丁○○及丙○○
    取得。嗣因乙○表示其被迫賣淫所得已足償還所欠之5 萬元
    債務，丁○○與丙○○始於97年7 月9 日晚間，將之帶往桃
    園縣境內某處並交付300 元予乙○，由乙○自行搭乘計程車
    返回學校。乙○本計畫於97年7 月13日偕同胞姐返回泰國過
    暑假，惟前遭被迫賣淫時染上菜花性病，遂向其胞姐假稱生
    病必須延後回國。97年7 月14日乙○前往桃園移民署辦理延
    長居留手續後，隨即前往內壢大型購屋中心維修其使用之筆
    記型電腦，詎於回程時又遭丁○○與另3 名真實姓名年籍均
    不詳之成年男子發現，並再次帶回丁○○上址租屋地點，丁
    ○○並扣留乙○所有之筆記型電腦、護照等重要物品。乙○
    一方面因其護照已遭丁○○扣留，一方面則因隨身所攜帶之
    筆記型電腦內儲存諸多先前為與網友代號「EDDY FRANCE 」
    線上互動而利用同部電腦所拍攝之裸露照片或影片，遂再同
    意配合丁○○繼續留在上址為之從事性交易工作直至97年8
    月30日為止（關於上開乙○自97年7 月14日起迄同年8 月30
    日之遭遇，不在本件起訴範圍內）。
四、丁○○自96年7 月間在上址經營應召站期間媒介、容留應召
    小姐甲○（即前述事實欄二部分）後約2 個月，甲○即離職
    失聯，嗣於97年6 月間，丁○○再次接獲因遺失行動電話、
    為重整聯絡人姓名之甲○所撥入之來電，而與甲○取得聯繫
    。97年8 月17日某時，丁○○獲悉甲○經濟困難，認有機可
    乘，竟基於對於女子以藥劑違反其意願而為猥褻行為，及以
    欺瞞之方法使人同時施用第三級、第四級毒品之犯意，先假
    稱自己可以無息借款予甲○，邀約甲○前往其位於上開桃園
    縣桃園市○○○路0000號10樓住處商談。甲○不疑有他，於
    97年8 月17日晚間7 時27分抵達後以電話聯繫丁○○，丁○
    ○又一面向甲○假稱自己正在上廁所，無法立即下樓，一面
    則將其所有同時內含第三級毒品氟硝西泮（Flunitrazepam
    ，即俗稱之FM2）及第四級毒品樂耐平（Lorazepam）成分之
    藥粉各1大包、1小包交予當時護照及個人裸露影片、照片均
    遭其扣留之乙，交代乙於甲進入房間後，趁機將該藥粉摻入
    特定馬克杯混合紅酒後，交予甲飲用，至於未摻入藥劑之紅
    酒則交予丁○○，如遇甲拒絕飲用，乙須在旁依其指示配合
    勸誘甲喝下摻入上開藥粉之紅酒。乙因其護照及個人裸露影
    片、照片均遭丁○○扣留，迫於無奈只得曲從其意。迨至同
    日晚間8 時許，甲甫進入丁○○上開住處後不久，即應丁○
    ○要求一同進入房間內談事情，甲○因覺有異拒絕，丁○○
    旋即諉稱：「之前幫了你那麼多忙，你還跟我計較那麼多」
    。甲聞言，只好聽從其意進入房間。進入房間後，甲立刻向
    丁○○表明前來借款之意，詎丁○○竟又推稱：「你怎麼一
    坐下來就和我說錢的事情，我們先來喝酒好了」，示意乙取
    來紅酒飲用。乙見此，遂走出房間進入廚房，並依丁○○指
    示，將丁○○稍早所交付之其中1 包藥劑摻入馬克杯內之紅
    酒，至其餘1 包則扔棄於廚房水槽中並以水沖掉。之後乙端
    來3 杯分別用玻璃杯、馬克杯及瓷杯裝盛之紅酒進入房間，
    於丁○○、乙各自挑選杯子飲用後，僅留下該杯摻放藥劑之
    馬克杯裝紅酒予甲。甲起初堅決表示不願飲酒，然見在旁受
    丁○○指示而佯稱失戀心情不好之乙○一再表示輕生念頭，
    不知情之甲遂舉杯與乙飲用杯內紅酒，而以此欺瞞之方法，
    使甲同時施用第三級毒品FM2 及第四級毒品樂耐平。甲於飲
    用後，隨即因毒品效力發作而昏迷於房內床上不省人事。丁
    ○○見狀，利用其使用上開藥劑致甲昏迷，而違反甲之意願
    ，指示乙協助其強行扯下甲當時所穿下半身所有衣褲，並將
    甲上半身之短袖上衣及胸罩一併往上拉扯，甲因而裸露出其
    胸部、下體、大腿內側等身體部位，嗣丁○○並要求乙配合
    持其所有具錄影功能之筆記型電腦，自己則手拿手機拍攝甲
    裸露上述身體部位倒臥於床上之畫面，其後甚至要求已遭其
    控制之乙伸手撫摸甲之下體及大腿內側，趁甲昏迷不省人事
    之際，違反其意願，拍攝甲之裸露影像，並進而對甲為強制
    猥褻之行為得逞。待丁○○拍完甲之裸露影片後，隨即駕車
    將甲載回住處。
五、嗣因甲○於翌日（8 月18日）清晨5 時許清醒後，察覺自己
    身體有異，懷疑遭丁○○性侵害，因而趕赴署立桃園醫院驗
    傷採證並報警處理，經該院對甲○採尿鑑驗結果，檢出甲○
    尿液中確實含有第三級毒品FM2 代謝物7-aminoflunitrazep
    am及第四級毒品樂耐平。而乙○亦因開學在即，丁○○唯恐
    因乙○暑假未依約返回泰國探親而使乙○家人起疑，遂將護
    照返還乙○，使之得於97年8 月30日搭機返回泰國。然為免
    乙○趁機前往報警，仍強留乙○所儲存有關自己裸露影像照
    片之筆記型電腦於民有東路住處內，以為要脅（此部份未據
    檢察官起訴）。惟乙○自泰國返回後，因不堪丁○○不時前
    往學校騷擾，並一再揚言將其所有裸露影像照片公開，遂向
    乙○就讀之大學教官張揚興、劉雲芳通報並報警處理。經警
    聲請拘票前往逮捕丁○○、丙○○並帶回警局後，經丁○○
    口頭同意，始由員警吳振盛帶隊前往桃園縣桃園市○○○路
    0000號10樓執行搜索，而當場扣得由丁○○插電開啟中之乙
    ○所有筆記型電腦1 臺，及與本案無關之安非他命吸食器4
    組、米琪美容護膚坊名片4 盒、電子磅秤1 個、安非他命殘
    渣袋6 個及帳冊6 本等物。
六、案經桃園縣政府警察局桃園分局報請臺灣桃園地方法院檢察
    署檢察官偵查後起訴。
    理  由
壹、程序方面：
一、審判範圍部分：
    查本件起訴事實欄第三點原係記載：「……復於97年7 月14
    日，Ｂ女獨自攜帶筆記型電腦至內壢家樂福修理，即遭丁○
    ○率年籍姓名不詳之三名男子強押上車，再度帶回應召站遭
    限制行動及從事交易，期間丁○○亦每日對Ｂ女施以藥劑致
    其上癮後，使Ｂ女為求得解癮之藥劑任令其控制，期間亦曾
    由丁○○載送Ｂ女至桃園縣內之汽車旅館從事性交易，平均
    每日接客數為5 次以上，亦曾高達18次，所得亦歸其2 人獨
    得。……，後Ｂ女因懼遭毒打不敢反抗遂假意配合，並向丁
    ○○稱如未如期於97年8 月30日返國，家人會起疑，丁○○
    始於97年8 月29日，再對Ｂ女施以藥劑並以Ｂ女之筆記型電
    腦強迫Ｂ女拍攝自己裸體或裸露之私密照以便威脅控制防其
    逃跑後，於8 月30日將Ｂ女載往機場，Ｂ女始得搭機返國。
    丁○○更於前揭囚禁Ｂ女期間，將Ｂ女行動電話內親友之電
    話資料另行複製後刪除，於Ｂ女返國期間，即利用該電話簿
    更傳簡訊予Ｂ女之親友假藉同學或男友之名義打探Ｂ女是否
    回台。Ｂ女因怕家人起疑，不得已於97年9 月19日返台，丁
    ○○知情後，為找回Ｂ女，更傳簡訊予Ｂ女及其同學，均對
    其恐嚇至97年10月8 日更透過Ｂ女同學要其回電，Ｂ女回電
    後，丁○○向其稱17時許前不出現，將把其前開自拍之私密
    照燒錄成光碟散布至學校警衛室（另涉恐嚇罪嫌部分另行簽
    分偵辦），致Ｂ女心生畏怖被迫與之見面並再度遭載回，後
    於10月11日始得離開。Ｂ女返校後，丁○○不斷以電話及簡
    訊再予騷擾Ｂ女及其親友，並和丙○○開車至Ｂ女學校假稱
    受家人委託而來欲找Ｂ女，為學校為拒，Ｂ女不堪其擾……
    」等語，惟上開事實業經公訴檢察官當庭表示並未經起訴，
    僅係偵查檢察官為陳名被告二人對乙○所犯意圖營利強致使
    人性交罪（見原審卷第134 頁反面），是上開犯罪事實不在
    本件起訴範圍之內，先予敘明。
二、證據能力部分：
(一)、按被告以外之人於偵查中向檢察官所為之陳述，除顯有不可
    信之情況者外，得為證據，刑事訴訟法第159 條之1 第2 項
    定有明文。查證人甲○、乙○、張揚興、劉烈於偵查中既係
    以證人身份陳述，且經檢察官告以具結義務及偽證處罰後命
    之朗讀結文具結，因上開證人均係於負擔偽證罪處罰之心理
    下證述，並以具結擔保其供述真實性，復無受其他不當外力
    干擾情形，可信性極高，原審審酌上開各該證人於偵查中具
    結證述之際，其外部附隨之環境或條件並無不當，是依上說
    明，其等於偵查中所為證言，均具有證據能力，而得為證據
    。
(二)、按被告以外之人於審判中滯留國外或所在不明而無法傳喚，
    其於司法警察調查中所為之陳述，經證明具有可信之特別情
    況，且為證明犯罪事實之存否所必要者，得為證據，刑事訴
    訟法第159 條之3 第3 款定有明文。查本件證人Ａ女經本院
    合法傳喚拘提均未到案，有本院送達證書及拘票附卷可憑，
    是證人Ａ女因所在不明而無法傳喚。惟證人Ａ女於警詢時關
    於本案待證事實之陳述，係其對於親身經歷事項為陳述，又
    無其他證據證明Ａ女之警詢筆錄內容有受污染而不宜作為證
    據之瑕疵，是其陳述具有可信之特別情況，且為證明被告犯
    罪事實存否所必要，依前開規定所述，其於警詢之陳述自具
    有證據能力，被告之選任辯護人認證人Ａ女於警詢中所為陳
    述並無證據能力，自非可採。
(三)、司法警察（官）依法（同法第229 條至第231 條之1 規定）
    具有調查犯罪嫌疑人犯罪情形及蒐集證據等職權，若其等所
    作之筆錄毫無例外的全無證據能力，當非所宜。且刑事訴訟
    法第159 條之2 規定：被告以外之人於檢察事務官、司法警
    察官或司法警察調查中所為之陳述，與審判中不符時，其先
    前之陳述具有較可信之特別情況，且為證明犯罪事實存否所
    必要者，得為證據。是以如被告以外之人於檢察事務官、司
    法警察官或司法警察調查中所為之陳述，與審判中不符，其
    先前之陳述具有較可信之特別情況，且為證明犯罪事實存否
    所必要者，則得為證據；依此舉輕明重之法理，如被告以外
    之人於檢察事務官、司法警察官或司法警察調查中所為之陳
    述，與審判中相符時，審判中所陳學理所的優勢證據，但不
    排除後者，亦即後者自亦得為證據；要非即遽認警詢筆錄全
    無證據能力。本件證人Ｂ女於警詢指述事發過程情節既與於
    嗣後原審法院審理時供述該等基本事實相同，自均有證據能
    力，故選任辯護人辯稱：證人Ｂ女之警詢供述，無證據能力
    乙節，自不足採。
(四)、再按搜索係採令狀主義，應用搜索票，由法官審查簽名核發
    之，目的在保護人民免受非法之搜索、扣押。惟因搜索處分
    具有急迫性、突襲性之本質，檢察官、檢察事務官、司法警
    察（官）難免發生時間上不及聲請搜索票之急迫情形，故刑
    事訴訟法第130 條規定附帶搜索、第131 條規定緊急搜索、
    第13 1條之1 規定同意搜索，乃無搜索票而得例外搜索之，
    稱為無票搜索。上開附帶搜索之範圍，以被告或犯罪嫌疑人
    之身體、隨身攜帶之物件、所使用之交通工具及其立即可觸
    及之處所為限，如逾此立即可觸及之範圍而逕行搜索，即係
    違法搜索（最高法院96年度台上字第5184號判決要旨可資參
    照）。本件被告丁○○固於原審審理時翻稱：本件是非法搜
    索，沒有搜索票，警察騙我簽搜索同意書，說那是搜索扣押
    物清單，叫我簽名，結果是搜索同意書云云（見原審卷第26
    8 頁反面）。惟查：
  1.證人即桃園縣政府警察局桃園分局員警吳振盛於原審審理時
    證稱：「當時是先聲請丁○○的拘票，在外面拘提到丁○○
    ，將他逮捕後，帶回警局詢問犯罪情形，經他同意到他的住
    居所搜索，才帶他到民有東路他的住處執行搜索」、「當天
    我們將被告帶回警局，被告一直不配合，將他帶回警局到去
    他的住處之前，他要求打電話給律師，結果他是打電話給丙
    ○○說出事了，叫他把東西收一收，丙○○聽不懂，丁○○
    就說他人在警察局，出事了你聽不懂，叫丙○○把東西收一
    收，我就把他的電話收起來放在旁邊，問他為何打電話給丙
    ○○，過了兩、三個小時，丁○○才同意我們到他的住處搜
    索，我們才整隊帶他過去」、「我問他是否同意搜索，他說
    同意，在他民有東路的住所給他簽名」、「因為要找被告的
    鑰匙，所以才沒有讓被告於口頭同意之時簽名」等語（見本
    院卷第280 頁正反面）。佐以卷附桃園縣政府警察局桃園分
    局搜索扣押筆錄上記載在被告丁○○位於桃園市○○○路
    00000 號10樓、11樓處所扣押物品係經其同意執行搜索發現
    ，被告丁○○並於受搜索人簽名欄內簽名，堪認本件扣案物
    品確均係被告丁○○同意搜索而發現。
  2.惟本件查獲員警吳振盛既未於被告丁○○同意搜索時，由其
    於搜索扣押筆錄上簽名，且未立即將被告丁○○同意之旨記
    載於筆錄，與刑事訴訟法第131 條之1 規定尚有未合。原審
    審酌被告人權之保障及公共利益之均衡維護，經權衡：證
    人吳振盛等員警等違背法定程序之程度尚屬輕微、員警僅
    係因一時須尋找被告丁○○鑰匙以致疏忽違背法定程序、
    違背法定程序時之狀況並不嚴重、因被告丁○○事先業已
    口頭同意搜索，侵害被告丁○○權益甚輕、本件被告丁○
    ○所涉犯罪情節對社會治安危害甚大、禁止使用證據對於
    預防將來違法取得證據之效果、以及即便事先令被告丁○
    ○簽名且將其同意之旨記載於筆錄，仍會發現本案扣案證物
    、本件證物取得之違反對於被告訴訟上防禦不利益程度不
    大等情狀，認本件所有扣案證物應有證據能力。
  3.至被告丁○○固以前詞云云置辯。惟其先於原審審理時供稱
    ：「警察騙我簽搜索同意書，說那是搜索扣押物清單，叫我
    簽名，結果是搜索同意書」等語（見原審卷第268 頁反面）
    ，嗣又改稱：「是證人強押我回去我的住所，叫我拿鑰匙開
    門，搜索完才叫我過去看搜索到什麼東西，叫我直接在筆錄
    上簽名，事後我才知道那是同意搜索的簽名」云云（見原審
    卷第280 頁反面）。就員警吳振盛如何要求其簽立搜索同意
    書一節，前後供述反覆，已難為採憑。況觀之本件搜索扣押
    筆錄（見聲拘卷第68至70頁），連同搜索扣押物品目錄表（
    見同卷第71頁），其上共計有被告丁○○4 枚署押，分別捺
    印於「受搜索人簽名欄」、「受執行人簽名捺印欄」、「受
    執行人欄」、「所有人欄」，而在「受搜索人簽名欄」上復
    緊接以清晰字體標明：「依刑事訴訟法第一百三十條之一經
    受搜索人同意執行搜索」等語。以本件被告丁○○自偵查時
    起即不斷撰寫內容紮實答辯書狀之情觀之，其書寫、閱讀能
    力本在相當程度之上，況其尚且知因遭警查獲而撥打電話聯
    繫同案被告丙○○「把東西收一收」，顯見其亦已預見犯罪
    有遭查緝之可能，倘非未獲告丁○○之同意，員警又如何能
    強逼被告丁○○簽名其上？是認被告丁○○就此所辯，與常
    情不符，不值採信。
(五)、被告丁○○又再供稱其於警詢時遭到刑求，其所為自白均不
    得採為證據云云。然被告丁○○既未就此提出任何傷單或相
    關證明，且細繹卷存其於警詢中之所有筆錄，亦可知被告丁
    ○○於警詢中並無有一詞自白其犯行，自無所謂刑求抗辯之
    適用，況原審亦未採用其於警訊中之供述，作為本件認定其
    成立犯罪之證據。是被告丁○○此項抗辯，要無實益可言，
    亦難採為有利被告之認定。
(六)、最後，本案認定事實所引用之文書證據，並無證據證明係公
    務員違背法定程式所取得，亦無刑事訴訟法第159 條之4 之
    顯有不可信之情況與不得作為證據之情形。原審斟酌本案卷
    內之證據並非非法取得，亦無證明力明顯過低之情形，且經
    原審於審判期日依法進行證據之調查、辯論，被告於訴訟上
    之程序權即已受保障，故前揭各該證據，均得採為證據，合
    先敘明。
貳、實體方面：
一、關於被告丙○○、丁○○共同媒介、容留女子與他人為性交
    行為以營利部分（即犯罪事實欄二）：
(一)、訊據被告丙○○矢口否認有何媒介、容留女子與他人為性交
    行為之犯行，辯稱：客人到我弟弟民有東路的租屋處，我是
    把客人帶到客廳唱歌，之後就離開，小姐在客廳跟客人一起
    唱歌，有一些小姐是我弟弟叫傳播小姐過來的云云（見原審
    卷第57頁）。其辯護人則為之辯護略以：不能僅憑證人甲○
    於偵訊中之指訴，即遽認被告丙○○有何共同參與媒介、容
    留性交易之犯行。而被告丁○○固不否認曾於96年7 、8 月
    間媒介甲○與男客從事性交易，惟矢口否認有何容留之犯行
    ，辯稱：我經營的方式是跟人家調小姐來跟客人做性交易，
    我看客人開在什麼汽車旅館的幾號房，就請小姐所屬應召站
    的馬夫把小姐帶過去云云（見原審卷第43頁）。
(二)、經查：
  1.關於被告丙○○與丁○○如何自96年7 月間某日起，由被告
    丁○○在桃園縣桃園市○○○路0000號10樓經營色情交易護
    膚，並委由被告丙○○負責處理現場雜務、安排成年女子至
    包廂內坐檯，被告丁○○另自96年暑假期間，雇用成年女子
    甲○為應召小姐，或媒介、容留甲○於上址包廂內，或媒介
    甲○至上址包廂以外之其他汽車旅館房間，而與消費之男客
    進行性交之行為，其計費方式，以每50分鐘為1 節，每次性
    交代價為3500元至4000元不等，由應召小姐甲○抽取2200元
    ，其餘均歸丁○○所有等事實，有下列事證可為證明：
  (1)證人即應召小姐甲○先後於警詢及偵查中均一致指稱：丁○
    ○現在的職業是媒介女子與男子性交易；丁○○是應召站的
    老闆，我因為要扶養小孩，曾經由丁○○安排客人給我，應
    召站的地點市在民有東路處房間內性交易，臺灣女子每50分
    鐘收費3500元到4000元；我是在96年夏天在該應召站兼差2
    個多月，有時會排我們去汽車旅館，再派馬夫接送我們；最
    後五哥會拿給我們2200元，不管客人拿多少，我們小姐就是
    拿2200元；我認識丙○○，他是被告丁○○的哥哥，平日他
    會下來帶我們去上班，他負責拿毛巾並告知我們去哪個房間
    ，我做的都是性交的性交易等語明確（見97年度偵字第2370
    0 號卷一第37頁、97年度他字第4774號卷第2 、5 頁）。
  (2)細繹證人甲○上開所述情節，核與被告丙○○先後於：警
    詢中所供：桃園市○○○路0000號10樓是我弟弟丁○○租的
    ，用來從事媒介色情交易護膚；我在該處有看見從事色情應
    召的女子，但人數不一定，應召小姐有大陸及臺灣女子；我
    幫丁○○看店、跑腿買便當、酒等食物給客人、應召小姐吃
    ，打掃房子、清垃圾、丟垃圾等工作；男客都是打電話與我
    弟弟聯繫，之後由我弟弟下樓去帶客人，有時我弟弟會跟我
    說他沒空，要我幫忙帶上樓；客人有時與小姐一起喝酒、聊
    天，之後就去樓下房間從事性交易等語（見97年度偵字第23
    700 號卷一第18至22頁），以及於偵訊時仍供稱：「（丁
    ○○在該處是從事何業？）大概是護膚或叫小姐的……」、
    「我看他忙不過來會幫他跑腿、看店、買便當、酒給我弟弟
    的朋友吃，……，只是跑個腿，還要倒垃圾整理一下」等語
    （見同上偵卷第120 頁）不謀而合，已見證人甲○所言不虛
    。苟桃園市○○○路0000號10樓並非被告丁○○、丙○○用
    以提供應召小姐與男客從事性交易之場所，被告丙○○豈會
    與證人甲○不約而同竟為應召經營內容細節相互一致之陳述
    ，是認證人甲○上開所證，值以採信。
  (3)而被告丁○○既亦先後於：98年1 月7 日檢察官訊問時供
    稱：請求具保，我要處理房租的事情等語（見97年度偵字第
    23 700號卷二第15頁）；98年1 月5 日具保狀中陳明：…
    …，讓被告丁○○一次停止羈押禁見，交保候傳的機會，讓
    被告丁○○好去辦理租屋處「停租事宜」後續動作，以免造
    成人不在，但租金照樣月越持續累積增加的負擔及與房東日
    後造成金錢上的糾紛的困擾等語（見同上偵卷二第22頁）；
    98年1 月5 日自訴狀內又再次陳明：讓被告有機會去辦理
    解決租屋處「停租事宜」後續動作，以免造成人不再但租金
    不停照樣每月持續累積增加的負擔，造成日後與房東金錢上
    糾紛的困擾等語（見同上偵卷二第26頁），亦核與被告丙○
    ○於警詢中所述相符，更見上開民有東路之住處實際上確係
    被告丁○○所承租無誤，而得資以補強證人甲○及共犯丙○
    ○上開所述情節。
  (4)抑有進者，觀之卷附拍攝於桃園縣桃園市○○○路0000號10
    樓照片，可知該處房間房門非但分別黏貼有、、、
    、等號碼牌，房內床鋪、電視、簡單櫥櫃一應俱全，其衛
    浴設備內垃圾桶復多有已用畢而遭扔棄之保險套或其外包裝
    ，甚且於號房間內尚裝置可以監看該處一樓大廳進出情形
    之機器設備（見原審卷第93至104 頁）。由此屋內裝潢擺設
    及使用情形觀之，核與目前經營應召站為提供性交易並防止
    警方到場查緝之型態並無二致。再者，參之警方於被告丁○
    ○位於桃園縣桃園市○○○路00000 號10樓住處所查扣之名
    片，其中被告丁○○自稱「九五」所使用之名片，各有「武
    哲計程車招呼站0000-000-000」、「至尊娛樂傳播公司預約
    電話0000-000-000，0000-000-000」，經偵查檢察官於偵查
    中調取0000-000-000、0000-000 -000 等門號之行動電話資
    料查詢結果，復可知上開行動電話乃係分別於97年7 月8 日
    、97年6 月10日啟用，經原審逐一比對前開通聯往來情形，
    亦確認被告丁○○所持用之0000-000-000號、0000-000-000
    號有與上開門號聯繫之情況，亦與目前為避免遭警方申請上
    線監聽而循線查獲，遂透過設立機房輾轉聯繫色情交易機會
    之情況相符。況即被告丁○○亦先後於：97年12月9 日以
    自訴狀書面自承：「就是吾嫌在一年前左右還有在從事色
    情業時時常與她『安琪』店家有配合上的關係」等語（見97
    年度偵字第23700 號卷一第203 頁）；於原審準備程序中
    亦坦承：自96年8 月起跟人家調小姐來跟客人做性交易，性
    交易的內容大部分是做全套等語（見原審卷第43頁），自堪
    認證人甲○及被告丙○○上開所述，應係實情。
  2.至被告丁○○固一再否認有何容留女子與他人為性交之犯行
    云云，惟查：
  (1)關於被告丁○○此部分之犯行，業經證人甲○及被告丙○○
    先後於警詢、偵訊時陳述屬實，復有卷附查獲現場照片、名
    片、通聯記錄可為佐證，一如前述，則其空言否認曾提供上
    開民有東路住處以為應召小姐與男客從事性交之場所云云，
    已難採信。
  (2)況被告丁○○於原審羈押訊問時亦坦承：「我承認那個地方
    是飲酒作樂的，在裡面有提供的話，我會收兩、三百元的清
    潔費」、「小姐是我幫別人調的，他們自己去談價錢，我不
    干涉，我只收打掃的清潔費而已」等語（見原審聲羈卷第9
    頁），益見被告丁○○位於民有東路之上開住處確曾供人作
    為性交易之場所無疑。其事後翻異改稱：我只有媒介，沒有
    容留云云，核屬避重就輕之詞，要無可採。
  3.而被告丙○○事後雖亦否認曾參與被告丁○○經營應召站之
    事務云云。惟姑不論其就此所辯，已明顯核與其自身於警詢
    、偵訊中所供：被告丁○○在○○○路0000號10樓從事媒介
    色情交易護膚，我只是幫他看店、跑腿買便當、酒等食物給
    客人及應召小姐吃，另外亦有打掃房子、清垃圾等工作等語
    相互矛盾（見97年度偵字第23700 號卷一第18至19頁、第12
    0 頁），衡之被告丙○○於丁○○甫遭拘提後前往警局製作
    警詢筆錄之內容，不論就查獲地點之承租狀況、平日使用情
    形、其個人在場負責之內容細節等經過事實，非但相當具體
    明確，亦與證人甲○前揭所證內容及卷附現場照片拍攝情狀
    相符，顯非出於憑空捏造。是原審審酌被告丙○○前揭所述
    ，距案發時刻較近，較無暇斟酌利害關係而為不實陳述，亦
    無餘裕故作迴護或卸責之詞，本具有較可信之特別情形，況
    經核其上開所述，亦與卷存事證所示相互一致而無瑕疵可指
    ，堪認其於警詢、偵訊中所為之自白，應與事實相符，可以
    採信。至其事後翻異前詞，推稱一概均不知情云云，無非僅
    係臨訟杜撰、飾卸之詞，並無足採。
二、關於被告丙○○、丁○○共同圖利以強暴、脅迫、監控等方
    法使女子與他人為性交，以及被告丁○○強制性交女子得逞
    之部分（即犯罪事實三）：
(一)、訊據被告丙○○、丁○○均矢口否認有何圖利以強暴、脅迫
    、監控等方法使女子與他人為性交之犯行。被告丙○○辯稱
    ：伊全不知情云云；其辯護人則為之辯護略以：卷內並無任
    何乙○施用藥物之檢驗結果，則乙○究竟有無施用安非他命
    毒品或其他不明藥劑，已有可疑；況乙○所稱與不特定男客
    從事性交易，亦僅有乙○單一之指訴，縱認乙○所述實在，
    惟被告丙○○既僅曾受被告丁○○指示拿取不明藥劑供乙○
    施用一次，其後於97年7 月16日至同年9 月3 日均在監執行
    ，客觀上更不可能有何以不明藥劑強迫乙○從事性交行為之
    犯行。至被告丁○○則辯稱：乙○係其女友，二人先前曾同
    居於桃園縣桃園市○○○路0000號租屋處，伊不可能讓乙○
    去賣淫，兩人之所以會發生性關係都是出自男歡女愛云云；
    其辯護人則為之辯護略以：乙○雖係僑生，惟在臺期間不短
    ，又有至親相互照應，國語文流利，復已成年且學歷甚佳，
    衡情當具一般成年人之智識而能趨吉避凶；本件乙○被害情
    節僅有其一人之指訴，全無其他事證相佐，且其所述又有異
    於常情，自不能僅憑其一人所述，即遽認被告丁○○有何強
    迫賣淫或強制性交之犯行。
(二)、經查：
  1.乙○確係於97年7 月5 日以後之某時遭真實姓名年籍均不詳
    之「珍」及「小廣」二人送往被告丁○○所承租之民有東路
    住處。
  (1)本件證人即被害人乙○於歷次警詢、偵訊及原審審理時均一
    致指稱：伊之前在泰國曼谷打工認識時，曾結識某一真實姓
    名年籍均不詳綽號「珍」之臺灣籍女子，其在回到臺灣後仍
    陸續與伊有聯繫。97年6 月中旬某日某時，「珍」以電話聯
    繫要求伊陪同逛街，當天下午5 時許，「珍」以有事為由先
    行離開，伊正欲返回學校時，在路上又接獲「珍」電話表示
    因與男友吵架心情不好，需要伊陪伴，伊應允前往「珍」指
    定地點後，一開始並未見「珍」，反而僅有4 名不知名成年
    男子在場，經過約20分鐘後，「珍」始又帶另一不知名女子
    抵達該處，隨後即邀約伊加入一同飲酒，而伊則於飲用少量
    酒後隨即頭暈不省人事，迄至翌日下午始清醒，經伊於現場
    詢問「珍」是否仍在該處後，隨即離開並返校準備期末考試
    。於考完期末考後之97年7 月4 日，伊又接獲「珍」電話邀
    約前往台北地下街逛街，及至晚間，伊本欲返回學校宿舍，
    「珍」又打電話聯繫其男友「小廣」開車前來接送，途中「
    小廣」將車停放在靠近高速公路交流道附近之某間餐飲店後
    ，隨即步上2 樓，伊與「珍」則走進店內稍事休息，二人坐
    定後，「珍」隨即向伊表示其曾於97年6 月中旬某日趁伊酒
    醉強拍裸照，若伊不拿錢贖回裸照，就要賣淫抵償，並取出
    裸照交予伊觀看。伊因見「珍」手持自己裸照索討金錢，心
    中懼憤不已，遂與「珍」發生肢體衝突，「珍」則呼叫「小
    廣」前來協助制伏毆打伊，伊一時頭暈無力抵抗，任由「珍
    」及「小廣」將之抬往樓上，翌日（7 月5 日）伊稍微回復
    意識後，仍堅不交付任何金錢予「珍」、亦拒不答應賣淫，
    「珍」及「小廣」又令伊飲下摻放安眠藥之不明液體，使之
    再次陷於昏迷，並趁機以不詳方式將乙○送往被告丁○○所
    承租用以經營應召性交易之桃園縣桃園市○○○路0000號10
    樓處所等語明確（見97年度他字第4868號卷第4 至7 頁、第
    14至16頁）。原審逐一細繹卷附被害人乙○歷次到庭陳述之
    筆錄內容，確認其所證述之上開被害情節無一歧異矛盾，未
    有瑕疵可指，苟非確有其事，乙○盍能一再就其於遭「珍」
    及「小廣」送往被告丁○○租屋處前所發生之被害事實、細
    節重複多次陳述而毫無破綻？憑此已堪信被害人乙○上開所
    述並非子虛。況乙○就其所述有關「珍」及「小廣」如何在
    伊住進被告丁○○租屋處所前所發生之相關被害情節，概與
    本件被告丁○○、丙○○無關，乙○更無故設虛詞之動機與
    必要。如乙○有意誣陷被告二人入罪，則其應可更誇大其事
    ，甚至虛捏上開所有被害事實均係出自被告二人所主使，惟
    乙○自本件案發後，從未就此部分被害事實對被告二人有所
    指摘，甚至於檢察官偵訊時亦主動表示：「（這三個男子是
    否為你所指認的『丙○○、丁○○』？）不是」等語（見97
    年度他字第4868號卷第26頁），尤徵被害人乙○上述情節可
    信。另再佐以卷附乙○所就讀大學96年度上下學期之行事曆
    記載期末考之時序，復確均與被害人乙○所述相符，是認其
    就此部分所為證述，確屬實情，堪以採信。至被告丁○○之
    辯護人為之辯護稱上開事實均係出於被害人乙○片面之詞，
    並無佐證云云，尚嫌無據，不足採憑。
  (2)被告丁○○對此又辯稱：乙○係自願前往其位於上址之租屋
    處所與之同居，其與乙○原係感情甚篤之男女朋友關係云云
    （見原審卷第169 頁）。惟此部分之事實，已據證人乙○於
    原審審理時到庭堅決否認在卷，被告丁○○就此所辯，是否
    可信，已不無可疑。再觀之被告丁○○下列各次陳述，亦即
    ：
  、97年12月19日偵查中供稱：「（如何認識乙○？）是朋友
      介紹的，是男女朋友關係，之前用電話聯絡……」、「（
      交往多久？）96年暑假到現在」、「（何人介紹你們認識
      ？）雙方朋友忘記何人，在茶館介紹認識的」云云（見97
      年度偵字第23700 號卷一第219 頁）。
  、98年3 月27日原審準備程序翻稱：「96年11月間之某日經
      由不知名的友人在桃園市民族路的惡狼PUB 介紹認識乙○
      ，當天我們就有互換電話，之後就保持聯絡，當天我們就
      開始交往了」、「我們二人於97年暑假開始同居，發生關
      係前就同居了」云云（見原審卷第47頁）。
  、98年5 月19日被告丁○○聲請刑事答辯狀改稱：「乙○自
      從97年7 月6 日晚上7 ～8 點左右主動來找被告的，且事
      先還是沒有通知被告；當時乙○出現在11樓大門口階梯時
      ，被告還嚇了一跳，之後在被告租屋處待了一天兩夜後，
      就跟被告說想要搬來與被告住在一起，被告立即就答應了
      ，隨後7 月8 日早上乙○被自己搭車返回學校宿舍，收拾
      個人筆記型電腦、日用品、幾套隨身衣服、泰國小吃等物
      品，但是當被告睡醒時約下午3-4 點左右到乙○房間時，
      只有看到以上所說的物品，卻沒有看到乙○本人」云云（
      見原審卷第169 至170 頁），之後又於同一書狀再稱：「
      被告上次在準備程序庭上，說介紹乙○認識的過程，是記
      錯，說到另一位傳播妹了，不好意思，正確的地點是在中
      正路一千多號全家便利店旁的炭火咖啡店裡，由綽號『大
      飛』的介紹雙方認識的，第一次認識後雙方都有好感，就
      互留下雙方的電話號碼後，私下就開始保持聯絡了」云云
      （見原審卷第175 頁）。
  、經核被告丁○○歷次所供結識乙○之時間地點或介紹人等
      相關經過、雙方如何成為男女朋友之過程、兩人又係自何
      時開始同居於民有東路租屋處等節，前後供述一再反覆矛
      盾，果被告丁○○與乙○確係男女朋友交往關係，何至若
      此？況其上開所供各節，復又與其先前在偵查中具狀所陳
      ：「只要稍微有點智慧常識的人都知道『安非他命』只會
      提神亢奮，消除疲勞，精神百倍，何來的會吸食後導致意
      識模糊不清被我強姦呢！更何況當時還有一位我喜歡正在
      追求的女大學生在場陪伴著我，叫我要如何來強姦她呢」
      云云（見97年度偵字第23700 號卷一第200 至201 頁）出
      入甚大，原審實難採信。
  、抑有進者，被告丁○○曾於97年10月30日下午3 時許前往
      乙○就讀之元智大學，先自稱係受乙○親哥哥，因接獲乙
      ○電話表示在學校有遇到麻煩，所以受託前來探視，嗣經
      學校教官張揚興要求出示證件，被告丁○○先是表示並未
      攜帶，之後因聽教官稱無證件無法提示予學生，且懷疑其
      真實身份，遂主動出示身份證件及留下聯絡電話，進而改
      稱其係乙○乾哥哥，偕同乙○之朋友即被告丙○○前來學
      校探視乙○等情，業據證人即乙○大學教官張揚興、劉雲
      芳分別於偵訊及警詢時證述詳實，並經被害人乙○指認學
      校監視錄影畫面翻拍被告二人照片。參之被害人乙○於本
      院審理時已清楚表明僅有胞姐一人同在臺灣就學，家中並
      無任何兄弟。果被告丁○○確係被害人乙○之男友，何來
      先向教官虛捏當天係受乙○胞兄委託，之後又改稱自己係
      乙○乾哥哥之必要？原審綜合上情，認被告丁○○僅係為
      卸免圖利強制乙○與人為性交罪行，而杜撰曾於97年暑假
      期間與乙○同居，兩人並為男女朋友之事實，其就此所為
      辯解，自不值採信。
  (3)被告丁○○又以證人張洛銘、大樓保全阿德、龜山橋旁精舍
    的夏師傅、夏師傅的朋友西瓜哥、同案被告丙○○、電腦維
    修工程師佑佑、家傳恩主宮廟宇主持爽哥、大樓網路寬頻工
    程師、大有路賣臭豆腐及蘿蔔糕的攤販、桃園市大有路上3C
    燦坤商店等諸多人證均可證明乙○與之常在一起，出雙入對
    ，係感情甚好的男女朋友云云。惟姑不論被告丁○○前開相
    互矛盾之供述已不值採信，有如前述，茲被告丁○○既於偵
    查中以書狀自承：「乙○是97年8 月17日甲○來訪時，為其
    所喜歡而正在追求中的女大學生」（見97年度偵字第23700
    號卷一第201 頁），顯見乙○至少在97年8 月17日前為止，
    與被告丁○○尚非男女朋友關係，況被告丁○○所供上開各
    節，亦即被害人乙○究竟有無於96年暑假或97年寒假認識丁
    ○○、有無在97年7 月6 日出現於大樓門口要求與被告丁○
    ○同居、被告丁○○又是否曾於97年8 月17日仍在追求乙○
    等事實，依被告丁○○答辯情節觀之，顯非上開證人在場所
    親身經歷，原審認上開證人既無傳喚之必要，更無足資為對
    被告丁○○有利之認定。
  (4)被告丁○○再聲請傳喚證人林佑民、張洛銘到庭為證，並請
    求再次提示證人林佑民有關乙○最新之彩色近照。惟查：
  、按刑事訴訟法所稱依法應於審判期日調查之證據，係指與
      待證事實有重要關係，在客觀上顯有調查必要性之證據而
      言，故其範圍並非漫無限制，必其證據與判斷待證事實之
      有無，具有關聯性，得據以推翻原判決所確認之事實，而
      為不同之認定，若僅係枝節性問題，或所證明之事項已臻
      明瞭，當事人聲請調查之證據，僅在延滯訴訟，甚或就同
      一證據再度聲請調查，自均欠缺其調查之必要性，先予敘
      明。
  、查證人林佑民於原審審理時已清楚證稱：我在莊敬路一段
      163號「嘉佑電腦」做電腦維修，認識本件被告丁○○，
      印象中被告曾帶同女性朋友攜筆記型電腦來店裡維修，次
      數大概有一到兩次等語（見原審卷第142至143頁）。嗣經
      原審當庭提示乙○健保卡照片以供其辨識後，證人林佑民
      亦表示：不確定，因為不太記得她的樣子等語（見原審卷
      第144 頁）。則依證人林佑民上開所證，顯見被害人乙○
      根本未曾單獨攜其所有之筆記型電腦前往維修，且其根本
      無法確定被告丁○○究竟帶同女子前往維修筆記型電腦幾
      次，遑論係被告丁○○所帶同女子之面容。是被告丁○○
      於原審審理時空言辯稱：扣案之筆記型電腦係其女友即乙
      ○自行送往維修，之後要其代為前往領回云云，顯非事實
      。茲被告丁○○再次聲請傳喚證人林佑民並請求原審提示
      乙○彩色近照，因其重複調查證據之聲請，原審礙難准許
      。
  、再者，被告丁○○固又聲請傳喚證人張洛銘到庭，證明乙
      ○先前於97年7 月8 日自校拿取包含筆記型電腦、日用品
      、隨身衣服、泰國小吃等物品放置在其民有東路住處後，
      隨即失蹤，迨至同年月14日某時，經被告丁○○聯繫張洛
      銘欲前往報警處理時，乙○始又撥打電話聯繫被告丁○○
      前往桃園縣政府旁之移民署辦理簽證，被告丁○○一度懷
      疑有詐，因而委託張洛銘出面先與乙○碰面等事實，顯見
      乙○到庭證述之內容不實云云。惟由被告丁○○上開所述
      內容，自可知被告張洛銘根本不曾參與被告丁○○與乙○
      在97年7 月14日以前所發生之所有事實，至被害人乙○事
      後於97年7 月14日有無再以電話與被告丁○○聯繫、聯繫
      時之內容為何，張洛銘既未親自接聽，根本無從證明，是
      認其就此所為證據調查之聲請，與本件待證事實無關，並
      無必要，亦不予准許。
  2.關於被告丁○○與丙○○如何共同意圖營利而以強暴、脅迫
    、監控之方法，違反乙○之意願，而使乙○與他人從事性交
    易等事實，則有下列事證可以證明：
  (1)證人乙○於警詢、偵訊及原審審理時均一致證稱：我被「珍
    」及「小廣」迷昏後再度醒來，已經又是在另一個陌生的地
    方。我發現身上帶的包包、手機都不見了，房間很暗，我聽
    到旁邊的房間有女生好像被上但不願意喊救命的那種聲音我
    就很害怕，我就叫救命，用力拉門，後來就有一個男的來開
    門，丙○○就告訴我說因為我欠「珍」5 萬塊，她把我留在
    這裡賣，現在我就要在這邊工作，要我好好配合之類的話就
    離開了。我聽到後很害怕，再度敲打房門並大喊，後來丙○
    ○就衝進來打我，並朝我下體用力踢我一腳，我被踢到牆角
    那邊後，就跟他說拜託不要打我了，我都配合你，丙○○就
    說好，你就乖乖聽話，然後他就出去。過沒多久丙○○就帶
    一個男的進來，全身都是酒味，我就問他你要幹嘛，男客說
    ：「當然是幹你啊」，我跟男客說：「我不是願意的，你不
    要這樣對待我」，他仍朝我這邊撲過來，因為我一直反抗，
    後來男客就出去了，並跟丙○○抱怨不能進行性交易。後來
    丁○○回來，先問丙○○說我做的怎樣，之後就進來找我，
    跟我說：「你為什麼欠人家錢來這邊卻不配合，你一定要我
    們硬來、硬對你才滿意嗎？」，我說：「不是我要來的」，
    丁○○就又說：「少廢話，來到這邊就要聽我的，我怎麼知
    道你是怎麼欠人家錢的」。我一直求丁○○說會想辦法返還
    5 萬塊，連頭都磕了，希望他放過我，結果丁○○說：「不
    用，你來這邊不只要做五萬塊，你可以賺比五萬塊更多」，
    然後對我說話的口氣就越來越差，聲音也越來越大，我就嚇
    到。後來丁○○一度離開房間，之後進來又說：「我再問你
    一次，你到底要不要做」。我當時因為害怕已經整個人縮在
    牆角，沒有回答他，結果他就叫丙○○進來幫他，由丙○○
    抓住我的頭，並拿一個有兩根管子的瓶子抵住我的鼻子，至
    於丁○○則點火燃燒那個瓶子，讓我吸食燃燒後的氣體，…
    …。再來只要有客人進來要上我，我還是會抗拒，客人跟丁
    ○○、丙○○他們反應，他們就會打我並用相同的方式灌我
    吸食燃燒後的氣體。丁○○他們也會不斷告訴我：如果不想
    被打的話就乖乖的給我做，這段期間我都只能待在房間，沒
    辦法出去。那幾天我每天最少作5 個客人，最多做18個客人
    ，幾乎都沒有休息，只要有客人來我就必須做，也沒有收任
    何的錢，過了好幾天後我有反映說是否已經到5 萬塊了，他
    們大概是在7 月9 日晚上那時把我帶到一個地方後，給我30
    0 塊，讓我坐計程車回家等語明確（見97年度他字第4868號
    卷第18頁正反面、27至28頁，原審卷）。核其警詢、偵訊乃
    至於原審審理時所述情節，相互一致而無矛盾，苟非確有其
    事，證人乙○豈能一再為重複相同內容之陳述而，由是以見
    其所述並非子虛。
  (2)次觀之證人乙○於本件案發後前往壢新醫院求診，經該院醫
    師檢驗後，確認乙○之處女膜有陳舊性撕裂傷，陰道內及陰
    道口有多處尖形濕疣（即菜花），乙○並為此先後於97年11
    月8 、18、25，12月2 日，98年2 月16日、23日前往勵馨醫
    院接受二氧化碳雷射燒灼，此外，乙○並自97年11月4 日起
    迄至98年1 月1 日，因情緒低落、失眠、注意力無法集中之
    憂鬱症而前往壢新醫院看診，有壢新醫院診斷證明書、疑似
    性侵害診斷書等存卷可稽，核與被害人乙○所述其於受被告
    二人拘禁期間多次被迫與他人從事性交之情符合若節。經本
    院函詢財團法人勵馨社會福利事業基金會，據該基金會函覆
    原審有關被害人乙○之身心狀況，可知乙○於其服務過程中
    ，仍偶有緊張、害怕情緒甚至惡夢之狀況，且因遭加害人長
    時間控制，致使乙○現對自身安全仍有明顯焦慮情緒等情，
    亦有該基金會98年4 月20日（98）馨北個字第4 號函附個案
    摘要表在卷。衡之乙○原係因受家人鼓勵，取得獎學金後遠
    從泰國前來臺灣元智大學留學就讀，且正值青春大好之際，
    未來一片璀璨，若非遭逢上開人生巨變，其身心又豈會重挫
    至此？憑此亦足認乙○所述內容有相當之佐證。
  (3)再者，觀之卷附被告丁○○於97年10月15日以其所持用門號
    0000-000-000號行動電話傳送簡訊與被害人乙○同學之內容
    ，其中甚至明白記載：「……，到時不但是被學校開除，還
    要遭移民署逮捕收押等待判刑遣返，等她有了犯罪前科就算
    她想要到哪國讀大學都是不可能讀到好的大學甚至根本就不
    能讀，就不要怪我們這邊沒有事先通知她，請特別提醒她不
    要忘了她不是臺灣人，如真要到時後才肯出來下跪認錯，就
    真的是為時已晚，請務必幫我轉達給她知道，速叫她打電話
    給我，否則真的不要怪我，就麻煩你了，美女，謝謝」等語
    （見原審卷第89頁）。被告丁○○既於上開簡訊內提及乙○
    可能因此會有「犯罪前科」，顯見被告丁○○早已知悉乙○
    確曾從事非法賣淫工作，否則又豈會一再向乙○同學表示：
    「犯罪前科」、「學校開除」、「逮捕收押判刑遣返」等字
    眼？
  (4)至被告丙○○固辯稱：我全部不知情云云；其辯護人亦為之
    辯護略以：被告丙○○於97年7 月16日至同年9 月3 日均在
    監執行，客觀上不可能有何以不明藥劑強迫乙○從事性交行
    為之犯行云云。而被告丁○○則辯稱：其與乙○係男女朋友
    關係，怎可能讓乙○去賣淫云云。惟查：
  、關於被告丙○○、丁○○如何基於營利之意圖而強制被害
      人乙○與他人從事性交易等事實，既經原審認定如前，則
      被告丙○○空言否認犯行，已嫌無據。至被告丁○○與被
      害人乙○並非男女朋友關係，復如前述，被告丁○○執此
      為辯，已非可取，況被告丁○○與被害人乙○事後有無成
      為男女朋友關係，更與其先前曾否強迫乙○從事賣淫工作
      ，二者並無必然關係，被告丁○○以此為辯，亦不可採。
  、其次，被告丙○○固曾於97年7月16日至同年9月3日因犯
      竊盜案件而入監執行，此有臺灣高等法院被告前案紀錄表
      在卷可稽。惟本件被害人乙○既係於97年7 月5 日以後之
      某日迄至同年7 月9 日晚間某時此段期間內，因遭「珍」
      及「小廣」送往被告丁○○所承租之民有東路處所被迫賣
      淫以抵償債務，顯見被告丙○○乃係在逼迫乙○賣淫後，
      經乙○離開民有東路處所，始入監執行，尚不能依此遽認
      被害人乙○所述不實。辯護意旨就此所指，即非可取。
  3.再者，關於被告丁○○因見乙○頗有姿色，如何心起淫念，
    基於強制性交之犯意，強行扯光乙○身穿衣物，不顧乙○極
    力拒絕抵抗，強行將其生殖器插入乙○生殖器內，而以此強
    暴之方式，對乙○強制性交1 次得逞之事實，亦據證人乙○
    於警詢、偵訊及原審審理中證述屬實。原審衡酌被害人乙○
    歷次所述遭被告丁○○性侵之情節、次序、過程均無一不符
    ，且依其所述遭性侵之情節觀之，亦未見有何悖離常情之處
    ，再參以被害人乙○於案發後經送勵馨基金會輔導及壢新醫
    院就診結果，其亦確有如前開所述之心理及身心異常現象，
    堪認其就此所述，應屬實情。
  4.被告丁○○辯護人固為之辯護略以：乙○在臺期間不短，又
    有至親照應，成年且學歷甚佳，自應具備一般成年人智識而
    能趨吉避凶云云。惟由本件被害人乙○被害過程觀之，乙○
    既係於昏迷後即遭「珍」及「小廣」送往被告丁○○位於民
    有東路住處後，之後並由被告丙○○將之鎖困於陌生房間內
    ，不得自由出入，亦無法任意使用行動電話與外界聯繫，一
    有反抗，動輒遭受毆打，於此情況下，一般常人驟逢此節，
    大多均已失去理智而無從思考究應如何求救，遑論被害人乙
    ○乃係一介僑生，甫成年不久，對臺灣地區之地理環境、風
    土人情已屬陌生，復因未與其胞姐在同一縣市就讀大學以致
    旁人無從儘速瞭解乙○行蹤下落，無形中更增加被害人乙○
    對外求救之難度。辯護意旨辯稱：乙○應具有一般成年人智
    識而懂趨吉避凶云云，並未慮及被害人被害情節及其為外籍
    僑生於我國境內生活之困難，尚非可取。
  5.被告丁○○辯護人又為之辯護略以：乙○所為前開證詞並不
    足採信，其雖自稱係受被告丁○○逼迫始拍攝裸露照片，惟
    觀之卷附與本案無關之影音檔內容，可知其中部分影音檔（
    即Capture 、Crazy 、Default_0 、Default_2 、Default_
    4 、naked） 均係乙○於宿舍自拍，參諸現今社會風氣開放
    ，乙○既有自拍裸體或暴露影片之習慣，顯見被告丁○○否
    認強迫拍攝乙○裸照，實非無可能；又卷附與本案有關之影
    音檔（即4 、66、555 、Capture （0） 至（5） 、（7）
    、（8） 、D efault_1、Default_3） 之乙○，除其衣著、
    背景略有不同外，其神情動作與在宿舍並無不同，乙○甚至
    於Capture （8） 影片中與被告丁○○狀甚親密，全無遭受
    迫害之慘狀，自不能依此認定被害人乙○有何被迫賣淫之情
    事云云。但查：
  (1)經原審逐一勘驗法務部調查局鑑定復原遭查扣之乙○筆記型
    電腦內遭刪除檔案，其中關於「救回的自拍影音檔」資料夾
    中，分別有「4 」、「66」、「67」、「555 」、「Captur
    e （0） 」、「Capture （1） 」、「Capture （2） 」、
    「Capture （3） 」、「Capture （4） 」、「Capture （
    5） 」、「Cap ture（7） 」、「Capture （8） 」、「Ca
    pture （9） 」、「Capture 」、「Crazy 」、「Default_
    0 」、「Default_1 」、「Default_2 」、「Default_3 」
    、「Default_4 」及「naked 」等21個檔案。經原審依職權
    函請法務部調查局就上開檔案確認電腦所設定之相關時間，
    據該局函覆確認：
  、檔案名稱為「4 」、「66」、「67」、「555 」之建檔時
      間為97年5 月24日。
  、檔案名稱為「Capture （0） 」、「Capture （1） 」、
      「Capture （2）」、「Capture（3）」、「Capture（4
       ）」、「Cap ture（5） 」之建檔時間為97年5 月25日。
  、檔案名稱為「Capture （7） 」之建檔時間為97年7 月22
      日。
  、檔案名稱為「Capture （8） 」之建檔時間為97年7 月27
      日。
  、檔案名稱為「Capture （9） 」之建檔時間為97年8 月17
      日。
  、檔案名稱為「Capture 」之建檔時間為97年5 月23日。
  、檔案名稱為「Crazy」之建檔時間為97年5月21日。
  、檔案名稱為「Default_0 」、「Default_4 」之建檔時間
      為97年6 月27日。
  、檔案名稱為「Default_1 」、「Default_3 」之建檔時間
      為97年5 月29日。
  、檔案名稱為「Default_2」之建檔時間則為97年5月25日。
  、檔案名稱為「naked」之建檔時間則為97年5月23日。
  (2)次經原審逐一播放勘驗上開21個檔案內容，並參考乙○於本
    院審理時所述情節，亦可確認：
  、檔案名稱「4 」、「66」、「67」、「555 」等檔案均係
      乙於同一房間內所拍攝其自身裸露身體之影片。
  、檔案名稱為「Capture （0） 」、「Capture （1） 」、
      「Capture（2） 」、「Capture （3） 」、「Capture 
      （4） 」、「Capture （5） 」等檔案均係乙○於另一不
       同於所示之房間內所拍攝其自身裸露身體之影片。
  、檔案名稱為「Capture （7 ）」之檔案係乙○於不同於前
      述之、所示房間內所拍攝之自慰影片，惟畫面中之乙
      ○年紀較輕，於前述、所示之乙○外型略有不同。
  、檔案名稱為「Capture （8） 」之檔案則係乙○教導被告
      丁○○使用電腦而共同入鏡之畫面，其二人所在房間仍與
      前述、、所示影片不同，被告丁○○於畫面中並且
      赤裸上身。
  、檔案名稱為「Default_1 」、「Default_3 」檔案與乙○
      於（即「4 」、「66」、「67」、「555 」檔案）所在
      房間、穿著內衣褲之形式均相同。
  、檔案名稱為「Default_2 」、「naked 」檔案內容均相同
      ，僅「Defaul t_2」係以「naked 」為基礎檔案，後製製
      作音效、字幕而成。
  (3)茲證人乙○固於偵訊及原審審理時均稱：「Capture 」、「
    Crazy 」、「De fau lt_0 」、「Default_2 」、「naked
    」均係在宿舍自拍，與本案無關；與本案相關者，僅有「4
    」、「66」、「67」、「555 」「Capture （0） 」、「Ca
    pture （1） 」、「Captu re（2） 」、「Capture （3）
    」、「Capture （4） 」、「Ca pture（5） 」、「Captur
    e （7） 」、「Capture （8） 」、「Capture 」、「Defa
    ult_1 」、「Default_3 」云云。惟觀之證人乙○所述與本
    案相關之上開檔案，其拍攝之時間均在97年5 月間，核與其
    所述97年8 月間被迫遭拍攝並不相符。況經原審確認結果，
    上開「Default_2 」檔案中自錄影畫面06：11秒起至07：50
    為止，拍攝地點竟均與「4 」、「66」、「67」、「555 」
    「Default_1 」、「Default_3 」相同，此由觀之上開房間
    床位擺設及格局自明，更見乙○就此部分證稱係在遭被告丁
    ○○拘禁期間而被迫拍攝裸露照片一節，並非實情。
  (4)另經原審逐一核閱前開回復檔案有關乙○與代號「EDDY Fra
    nce 」之網路聊天記錄檔內容，亦可確認包括「Default_2
    」在內等檔案曾於97年5 月間經乙○傳送予該網友，益徵證
    人乙○就其所證曾遭迫拍攝裸照一節，並不實在。
  (5)至證人即法務部調查局資通安全處資安鑑識實驗室鑑識人員
    林雅婷於原審審理時固曾證稱：「檔案的建立日期再如何經
    過修改、存取，建立的日期應該不會是錯的，但是如果使用
    者就電腦設定的時間有更改，那建立日期還是會隨著作更改
    。本案電腦在取回復原時，雖然開機的時間沒有錯誤，但是
    也不能排除在扣案前有經過修改設定時間，之後再還原為正
    確時間的情形。除非還有一種情形，就是使用者將新檔案覆
    蓋到另一個舊檔案上面，這時候該檔案顯示出來的日期就會
    變成原來舊檔案的建檔日期」等語（見原審卷第266 頁）。
    惟查：
  、本件扣案之乙○電腦經鑑識人員林雅婷於98年6 月12日上
      午10時30分啟動後進入BIOS系統察看該日期時間設定，為
      2009年6 月12日上午10時32分44秒，與當場開機時間僅誤
      差2 分鐘，可見證物系統設定時間並不會造成存檔時間錯
      誤。另由硬碟尚未被覆蓋之網路聊天內容發現，網路帳號
      匿名mege網友曾於97年5 月29及30日傳送檔案名稱「555
      」、「67」、「Capture （3） 」、「Default_1 」、「
      Default_3 」等檔案，上開傳送檔案均在檔案建立之後，
      時間順序吻合，且檔案存放路徑亦相一致，此由觀之資安
      鑑識實驗室編號98041 號鑑定報告摘要表之鑑定結果自明
      。
  、而經原審勘驗鑑識回復檔案名稱「Default_2 」之影像內
      容後，於錄影時間00：07～00：26此段期間畫面中，除出
      現乙○影像外，更先後有「it taken when i was 16(200
      4)」、「Now with new editon 」、「Director：mege」
      、「2007 new production 」等字幕出現，在時間次序上
      ，已核與前述經回復後該檔案之建檔時間為97年5 月25日
      相合。猶有甚者，於同一檔案錄影時間06：11～07：50為
      止，更出現與檔案名稱為「4 」、「66」、「67」、「55
      5 」、「Default_1 」、「Default_3 」等檔案相同擺設
      、隔間方向之房間。則依乙○於偵訊中表示，檔案名稱為
      「Default_2 」之檔案既係拍攝於宿舍，則拍攝內容與之
      相同擺設、隔間方向之房間之檔案名稱「4 」、「66」、
      「67」、「555 」、「Default_1 」、「Default_3 」，
      自亦應係於宿舍內拍攝無疑。
  、是原審綜合上述各點，認本件經法務部資通安全處鑑識回
      復之乙○自拍裸露畫面，其設定之建檔、修改乃至於存取
      時間均為真正而無錯誤，更未有扣案前曾經修改設定，亦
      獲釋新檔覆蓋就檔之情形。公訴意旨據此認定乙○曾遭逼
      迫拍攝前揭裸露影像畫面，尚有未洽。
  (6)惟乙○於案發前縱曾利用其所有之電腦視訊設備與網友分享
    自己裸露之影片，然衡以其於案發前所傳送上開裸露自拍影
    片均係傳送予單一網友代號「EDDYFrance」，此由觀之前揭
    電腦鑑定回復之聊天檔案自明，顯見乙○當初拍攝之目的並
    非蓄意廣為散佈或張貼於任何公開網站上供人瀏覽，是其就
    此部分私下所為，即便與社會道德禮教有所齟齬，亦仍與其
    是否曾於97年7 月間遭強迫賣淫或遭性侵害，分屬二事，不
    能混為一談，無法僅因乙○於本件偵審過程中隱瞞其曾自拍
    裸露或自慰之影片，即遽認其所述全非可信。實則觀之乙○
    於本件案發當時尚未滿20歲，遠渡重洋前來臺灣就學，於遭
    被告二人強迫賣淫後，身心已受重創，逃離魔爪後卻又因其
    所有之電腦遭警查扣，以致乙○被害前平日之私生活方式及
    上網與網友互動型態無端受檢視，對其不啻為二次打擊，則
    乙○為顧及其自身名譽及在臺親友之感受，尤難放下身段坦
    言平日曾利用電腦附設錄影設備自行拍攝自己裸露身體之影
    片，其刻意否認並非自願拍攝裸露影片，亦屬人情之常。是
    其就此部分所為被告丁○○不利之陳述，原審雖無法採信，
    然關於乙○所指訴其如何遭被告丙○○、丁○○二人逼迫賣
    淫經過，以及如何遭被告丁○○性侵害之過程，既有壢新醫
    院診斷證明書、疑似性侵害診斷書、勵馨基金會98年4 月20
    日（98）馨北個字第4 號函附個案摘要表及被告丁○○所傳
    送之簡訊內容翻拍照片等在卷可為補強，有如前述，則被告
    丁○○及其辯護人空言否認乙○之指訴並非實情云云，仍無
    足採憑。
三、關於被告丁○○以欺瞞之方法使女子施用第三、四級毒品，
    並違反其意願強拍裸露影像，使之行無義務之事，進而對之
    強制猥褻得逞部分（即犯罪事實欄四）：
(一)、訊據被告丁○○矢口否認有何以欺瞞方法使甲○施用第三、
    四級毒品，進而違反其意願強拍裸露影像，進而對之強制猥
    褻得逞等犯行，辯稱：甲○本來就有從事應召，也有施用毒
    品的習慣；證人甲○曾經跟簡永昌說他有控制一個旗下的小
    姐，該名小姐應該就是乙○，正因為如此，甲○、乙○才會
    誣陷我。我跟甲○是同行，我覺得她有可能因為同行相忌才
    誣陷我云云。
(二)、經查，關於被告丁○○如何以欺瞞方法使不知情甲○同時施
    用第三級毒品及第四級毒品，並趁甲○昏迷不省人事之際，
    違反甲○之意願，強拍甲○裸露影像，使之行無義務之事，
    甚至進而對之強制猥褻得逞等事實，已有下列事證可為憑佐
    ：
  1.證人即被害人甲○先後於：(1)警詢中證稱：我在97年8 月17
    日晚間7 時許聯絡五哥想問借錢的事情，五哥就約我到他桃
    園市○○○路0000號10樓住處去談，大概9 點多到他家樓下
    ，等了快30分鐘，有一個妹妹下來幫我開了門，我才上樓找
    五哥，五哥一見到我就要直接帶我進他的房間，我問他說為
    何要進房間，有事情外面就可以說了，五哥就說他之前幫了
    我那麼多忙，我還跟她計較那麼多，之後我就跟他進了房間
    ，並開始跟他說要借錢的事情，五哥又說：「你怎麼一坐下
    來就和我說錢的事情，我們先來喝酒好了」，我雖然跟五哥
    說我不會喝也不要喝，但五哥還是邀我一起喝葡萄酒，並叫
    剛剛的妹妹把酒拿去稀釋一下，……，過了很久，妹妹才拿
    了3 杯葡萄酒出來，分別用玻璃杯、馬克杯及瓷杯裝盛，然
    後妹妹和五哥分別挑了杯子喝，只留下馬克杯裝的葡萄酒給
    我，……，我為了要勸那個妹妹，又覺得一直拒絕別人很不
    好意思，所以就喝了2 口，之後我便不省人事了，……，直
    到我今天（18日）早上5 、6 點才漸漸恢復意識，並驚覺我
    已經回到家，並且頭昏腦脹，沒辦法好好站立等語（見97年
    度偵字第23700號卷第32至33頁）；(2)於偵查中具結證稱：
    ……我就按明細表一個一個打問對方是誰，打到被告丁○○
    他說他是九五，結果隔天他就一直打電話給我，大約97年6
    、7月間，後來本次8月17日是丁○○先打給我聊天，我告訴
    他我心情不好，我說我失業房租無法付，是否認識可以借款
    利息比較低的業者，他說你過來不用利息，我借你要還我時
    講一聲就好，當時說要向他借3萬元，1週後還，他就叫我去
    找他，去找他大約下午6、7點，我先打電話給他，他說叫我
    等一下他在上廁所，結果我等了快一個小時，他就帶著他的
    應召站裡一個妹妹下來，並叫妹妹去買飲料，再帶我上去，
    我先跟他談錢，他說錢會借你，先不要談這件事，……，我
    進去事發地點約8、9點，當時他疑似在拉K，20 分鐘後叫我
    喝酒，喝完之後醒來在我家床上躺著，頭很痛覺得昏昏的，
    但是在他家昏過去的時候隱隱約約眼睛好像看他壓在我上面
    ，他並叫妹妹幫忙，免得我醒來，但我手腳沒力氣頭腦也不
    清楚，沒辦法反抗，後來就失去意識等語明確。
  2.細繹證人甲○上開所證情節，經核均與證人即當時在場受被
    告丁○○指示交付摻入不明藥粉之乙○先後於：(1)偵查中證
    稱：我記得是約8 月丁○○拿了兩包安眠藥（是丁○○說的
    ）給我，他叫我放兩包在紅酒裡面，我只有放半包，其餘到
    在廚房水槽裡面，他叫我調兩杯酒，只放在其中一杯，並且
    事先吩咐我在廚房裡有兩個圖案不一樣的大杯子，他要我放
    在某個圖案中的一杯他才好辨別，另一杯是給「要向他借錢
    的女生」喝的，丁○○叫我勸那個女生喝，假借我剛失戀心
    情不好，因為丁○○叫我勸那個女生喝，我沒有喝紅酒就拿
    不透明的杯子裝其他飲料假裝有喝，等那個女生喝，丁○○
    就叫我出去，我現場想應該是在8 月中旬，當時是在丁○○
    的房間等語（見97年度偵字第23700 號卷一第183 頁）；(2)
    於偵訊時又證稱：……，後來丁○○就來我的房間叫我去脫
    那個女生的衣服，當時他已經睡倒在床上，我進去跟他說女
    生太重我沒辦法脫，她就叫我把那個女生的手機和皮包給他
    ，我不知道皮包內有沒有錢因為我沒看，後來我還是沒有脫
    那個女生的衣服，他就又叫我出去說我沒有用等語（見見同
    上卷一第183 頁）；(3)於原審審理時具結所證：當天丁○○
    跟我說，等一下有一個女生即甲○進來，叫我將他給我的兩
    包粉末調在飲料裡面給那個女生喝，有一包大、一包小，有
    一點顏色，還拿給我紅酒，說要我將粉末調在紅酒裡面，另
    外一杯沒有調的給他喝，要我不要搞混；我放了一包之後，
    調完我就喝了一點，覺得很苦，另一包我就沒有放，就到在
    水槽，我調了兩杯，一杯給丁○○，一杯給甲○，丁○○要
    我自己也要喝，……。甲○剛開始沒有要喝，後來他還是喝
    了，丁○○就叫我先離開，……，，後來丁○○把我叫進去
    ，說那個女生還沒有倒，就要我喝甲○那杯酒給她看等語（
    見原審卷第145 頁）均不謀而合，已見證人甲○、乙○所證
    情節並非子虛。
  3.次依卷附通聯記錄所顯示，可知被害人甲○於案發當天即97
    年8 月17日晚間7 時27分6 秒、7 時30分49秒、7 時32分27
    秒，確實曾以其所持用之0000-000-000號門號與被告丁○○
    所持用之0000-000000 號行動電話有聯繫，且該門號通話於
    上開通話時間所在之基地台位置復均係位於桃園縣桃園市○
    ○路000 ○000 號12樓樓頂，與被告丁○○上址民有東路之
    租屋處相距不遠，顯見被害人甲○確係在曾於上開時日在被
    告丁○○住處附近多次撥打電話與之聯繫無誤。
  4.另經原審當庭播放經法務部調查局鑑識回復之乙○筆記型電
    腦內，檔名為Capture9（存放於回復光碟中「救回之自拍影
    音檔」資料夾），勘驗結果如下：一、Capture9影音檔錄影
    期間歷時1 分15秒，全程錄影無中斷，錄影影像內容均可清
    楚辨識，但無聲音。二、錄影畫面起始自拍攝房間天花板，
    自錄影時間00：08開始，即見有一女子閉眼無意識躺臥於床
    上，其上半身所穿著之黑色短袖上衣上翻，胸部裸露，下半
    身則均未著任何衣物，雙手不規則擺放於軀幹兩側，雙腿則
    靠放於床尾地板上打開。三、錄影時間00：15至00：29，拍
    攝畫面先以近距離特寫該名女子臉部、胸部及下體等身體部
    位，之後再以稍遠距離拍攝女子裸露身體之情形，惟女子均
    無任何反應。四、錄影時間00：34至00：38，拍攝畫面左方
    出現一人出現伸手拉抬躺臥於床上之女子小腿，然該女子對
    此依舊毫無任何反應。五、錄影時間00：47至00：55，拍攝
    畫面又再特寫躺臥女子裸露之下體。六、錄影時間00：57至
    01 ：09 ，畫面右下方出現一隻身穿長袖外套之右手，伸向
    該躺臥女子已裸露之下體，並以其右手手指撥動該躺臥女子
    下體之左側2 次，之後又伸手碰觸該女子右側大腿內側。然
    該躺臥女子始終維持與錄影畫面輔始時相同之姿勢，未見有
    任何反應。七、錄影時間01：13至01：15，有一身著長袖外
    套女子上半身正面進入錄影畫面，雙手垂直於身體兩側自然
    擺放，並朝鏡頭吐舌」，有原審98年8 月5 日勘驗筆錄在卷
    （見原審卷第281 頁）。
  5.而證人乙○經原審提示播放前開檔案名稱Capture9之影像後
    ，亦當庭證稱：「剛才播放影片中躺在床上昏睡的女子，是
    我剛剛所述97年8 月17日到被告住處喝下被告提供粉末之紅
    酒之該名女子」、「（影片中曾經出現甲○以外之另名女子
    面容，另見有他人站在鏡頭外以手撫摸甲○之陰部，各是何
    人？）那名女子是我，那隻手看起來應該是我，但我是被丁
    ○○強迫的。當時房間裡面除了我跟甲○之外，就是丁○○
    ，……，且當時又被丁○○強迫喝酒，所以迷迷糊糊的」、
    「（當時在房間內拍攝影片的人是誰？）丁○○強迫叫我拍
    ，叫我拿著電腦利用視訊的鏡頭移動對甲○拍，他自己也用
    手機拍」、「（剛才影片中呈現的房間，是否民有東路那邊
    的其中一個房間？）是丁○○在民有東路10樓住處的房間，
    性交易則是10樓及11樓的房間都有」等語（見原審卷第150
    至151 頁）。核與證人即被害人甲○於偵訊時證稱：「（檔
    案編號Capture9中的女子為何人？）經我看過臉部特寫確實
    是我」等語相符（見97年度偵字第23700 號卷二第64頁），
    顯見被害人甲○確係上開檔案名稱Capture9中所遭拍攝裸露
    胸部、下體及大腿等身體部位之女子，且其遭拍攝地點亦係
    在被告丁○○房間內無誤。
  6.再觀之被害人甲○於案發後之翌日（即97年8 月18日）清晨
    5 時許清醒，因察覺身體有異狀，隨即前往桃園縣政府警察
    局桃園分局報警並接受署立桃園醫院驗尿鑑驗結果，亦確定
    其尿液中分別含有Clothiapine （精神神經安定劑）、Caff
    eine（咖啡因）、7-aminoflunitrazepam（FM2 代謝物）、
    Lorazepa m（樂耐平）等毒品危害防制條例所列管之第二、
    三級毒品（見偵一卷第79至80頁）。茲查：樂耐平為苯二氮
    平類鎮定安眠劑，而氟硝西泮屬毒品危害防制條例第三級毒
    品及管制藥品管理條例第3 條管制藥品。該成分屬Benzodia
    zepam （苯二氮平）類藥物，為安眠鎮靜劑。服用後可能有
    昏睡、嗜眠、肌肉無力、運動失調、眩暈、頭痛、精神混亂
    及異域等副作用。依據H.Snyder等人文獻報導，針對四個測
    試者口服氟硝西泮2 ㎎劑量後，一人服用後一小時略有昏睡
    ，但說話、辨向力、協調無困難，在第二小時候深睡，第4
    至6 小時產生飢餓，第12小時完全恢復；一人服用1 小時候
    略有協調困難，進入深睡，在第4 小時依舊協調力降低，伴
    隨健忘現象及說話困難，第12小時恢復但尚有健忘現象；一
    人服用後1 小時非常疲倦，第4 小時依舊非常疲倦、協調力
    降低、說話困難及部分健忘，第12小時依舊疲倦，但副作用
    均消失；另一人服用後1 小時產生輕微眩暈，在1 時20分後
    ，顯得非常疲倦，在第2 小時完全恢復，第4 小時候動作敏
    捷且無殘留作用。……。依據M.A.ElSohly 等人文獻報導，
    針對口服氟硝西泮2 ㎎劑量共4 位測試者，分別在第0.25小
    時至12小時之間取樣，均可在血液中檢出flunitrazepam 或
    其代謝物7-aminoflu nitrazepam 成分；依據H.Snyder等人
    文獻報導，針對4 個測試者口服氟硝西泮2 ㎎劑量後，分別
    在0.5 小時至48小時間取樣，亦可檢出氟硝西泮代謝物7-am
    inofluni trazepam 成分等情，業據行政院衛生署管制藥品
    管理局92年9 月23日管檢字第0000000000號函示說明甚詳。
    準此，因本件被害人甲○經檢出其血液中含有樂耐平及氟硝
    西泮代謝物，且依原審前開勘驗結果及乙○指訴內容觀之，
    其亦確係於服用被告丁○○指示倒入之不明藥粉後，未及1
    小時，隨即昏睡，嗣對被告丁○○及乙○之後對其近距離拍
    攝裸露影像，以及乙○摸觸其下體、大腿內側等私密部位絲
    毫不為所動等反應，則由其血液代謝結果或服用後之生理反
    應觀之，在在均與前述函示說明相符，顯見被害人甲○之所
    以昏迷於被告丁○○房間內不省人事，應係在不知情狀況下
    飲用摻有第三級毒品氟硝西泮及第四級毒品樂耐平之紅酒所
    致。
  7.是綜合上述各點，至堪認定被告丁○○確曾於上開時地利用
    乙○，以欺瞞方法使被害人甲○於不知情之情況下施用第三
    級毒品氟硝西泮及第四級毒品樂耐平，之後甚至違反其意願
    ，強拍甲○裸露影像畫面，並對之強制猥褻得逞。被告丁○
    ○空言辯稱：我不知道是誰拍攝甲○裸露畫面云云，顯非事
    實，不值採信。
(三)、至被告丁○○雖以前詞云云置辯，並聲請傳喚證人簡永昌到
    庭為證。惟查：證人簡永昌於原審審理時固證稱：「我是在
    我的案件審理中陳述我是向球球買二級毒品」、「她是從事
    性交易的人，她除了販賣也有施用安非他命」等語（見本卷
    院第133 頁），惟其亦同時證稱：「我是在被羈押的時候認
    識丁○○，我們兩人是室友」、「（據你所知，有無跟他一
    起從事毒品販賣或性交易的同夥？）我不知道，我只有跟球
    球接觸而已」、「（是否知道本案的乙○是誰？）不清楚」
    、「（你跟球球購買安非他命的起迄時間？）從97年12月開
    始」、「（你跟球球性交易是在何時？）97年7 、8 月的時
    候」、「（在你跟球球購買安非他命及性交易之前，你是否
    認識他？）不認識」、「（所以在你跟球球購買安非他命及
    性交易之前，她發生的所有事情你都不清楚？）是的」、「
    （在你與球球性交易後，就你所知，球球有無幫男客叫小姐
    ？）這我不清楚」、「我知道她住的那邊有小姐」、「我不
    清楚那是否是被她控制的旗下小姐」等語明確（見原審卷第
    134 頁正、反面）。則由證人簡永昌上開所述，其至多僅能
    證明被害人甲○於97年7 、8 月之後曾與之從事性交易，並
    於同年12月販賣二級毒品予伊，惟就97年7 、8 月之前甲○
    所發生之事，證人簡永昌非但毫無所悉，且其既係於羈押中
    始結識被告丁○○，更無從直接參與被告丁○○與甲○間之
    交往過程，尤難僅依其上開所述即認被害人甲○有何挾怨報
    復之情。抑有進者，被告丁○○既於原審審理時一再表示乙
    ○乃係其交往女友，且其媒介女子與他人性交易之時間是從
    96年8 月至97年1 月3 日為止，其後均未再營業（見原審卷
    第43頁），則乙○何需羅織謊言陷害自己男友？甲○又何必
    妒忌自稱並未經營媒介、容留女子從事性交易之被告？在在
    均與常情有違。被告丁○○以此指摘證人甲○、乙○所述不
    實，徒顯其前後供述矛盾反覆，要無可取。
(四)、被告丁○○固又具狀聲請傳喚證人劉烈以證明甲○確有施用
    毒品之習慣，另並請求調閱被害人甲○有無精神病就診或服
    用安眠藥物之相關病歷云云。惟查：
  1.證人劉烈於偵訊時已經清楚具結證稱：「（安琪平常有施用
    毒品安非他命？）沒有看過他施用，只有看到吸食器，不清
    楚是她還是她男友用的」等語（見97年度偵字第23700 號卷
    二第101 至102 頁）。顯見該證人對於被害人甲○平日究竟
    有無施用安非他命一節，並不知悉，被告丁○○聲請傳喚其
    到庭為證，自無從釐清本件待證事實，原審認其就此部分所
    為聲請，核無關連性，不予准許。
  2.其次，觀之本件被害人甲○於警詢、偵訊中歷次所為陳述內
    容，條理清晰且能針對檢察官訊問重點切實說明，並未有何
    思考跳躍或精神異常之回答，而被告丁○○復未能說明本件
    被害人甲○曾否因何等具體精神異常症狀前往就醫，其空言
    主張被害人甲○罹患精神並進而請求調閱甲○該部分病歷，
    即嫌無據。再者，被害人甲○於偵訊時既已清楚表明：我家
    中只有安眠藥，但是印象中在家沒有吃等語（見97年度偵字
    第23700 號卷二第64頁），且證人乙○亦復證稱於案發當天
    ，甲○經服用由被告丁○○所指示添加不明粉末之紅酒後隨
    即昏迷，有如前述，原審認就此部分事證已屬明確，被告丁
    ○○聲請調閱甲○是否有服用安眠藥之病歷云云，並無必要
    ，不應准許，再予敘明。
(五)、被告丁○○又辯稱：請求調閱本件所有參與承辦員警與甲○
    、乙○之手機通聯紀錄，以證明本件確係有人是先告知甲○
    有關採樣DNA 鑑定結果確定與被告丁○○之DNA 型別不符之
    事實云云。惟姑不論被告丁○○既未具體表明其所述「本件
    所有參與承辦員警」究係何人，亦未指明所欲調閱之通聯門
    號，原審根本無從進行調查，況依本件被告丁○○所欲證明
    之待證事實觀之，亦即被告丁○○乃係欲證明甲○曾受人通
    風報信之事實，本件更無調閱乙○與前述「本件所有承辦員
    警」通聯紀錄之必要。遑論縱使於甲○於偵訊前或偵訊時曾
    受告知有關被告丁○○採樣DN A送鑑後之結果，核與其所為
    證述內容並無影響，此由徵之證人甲○於第一次警詢時即清
    楚表示：「……，所以我懷疑我被五哥性侵得逞，所以到分
    局報案」等語益明（見97年度偵字第23700 號卷一第32至33
    頁）。被告丁○○徒以前開臆測之詞籠統請求調閱上開所有
    通聯紀錄資料，顯無調查之實益與必要，原審仍礙難准許。
(六)、被告丁○○又聲請傳喚證人許江盟、劉烈到庭與證人甲○對
    質云云。惟被告依法僅有對證人行使對質詰問權，而無要求
    證人與證人間相互對質、詰問之權利，則被告就此所為聲請
    ，亦屬於法無據，不能准許。
四、綜上所述，本件被告丙○○、丁○○上開犯罪事實至臻明確
    ，渠等上開所為辯解均不可取，本件被告二人犯行洵堪認定
    ，應予依法論科。
、論罪科刑方面：
一、就犯罪事實欄二部分：
(一)、按刑法第231 條處罰之對象為引誘、容留或媒介之人，犯罪
    構成要件乃以行為人主觀上有營利及使男女與他人為性交或
    猥褻行為之犯意，客觀上有引誘、容留或媒介之行為為已足
    ，屬於形式犯；故行為人只要以營利為目的，有使男女與他
    人為性交或猥褻行為之意圖，而著手引誘、容留或媒介行為
    ，即構成犯罪，至於該男女與他人是否有為性交或猥褻之行
    為，則非所問，最高法院94年度臺上字第4567號判決參照。
    又上開條文所稱媒介指居間介紹，使男女因行為人之介紹牽
    線行為而能與他人為性交；而容留則係指收容留住之意，亦
    即供給為性交或猥褻之場所。其出於自動供給，抑或應婦女
    或男客之要求而供給，均非所問。如行為人引誘、媒介於前
    ，復加以容留在後，其引誘、媒介之低度行為應為容留之高
    度行為所吸收，應包括的構成意圖使男女與他人為性交而容
    留之一罪，亦有最高法院94年臺上字第6002號、85年臺上字
    第1447號判決意旨可據。次按刑事法若干犯罪行為態樣，本
    質上原具有反覆、延續實行之特徵，立法時既予特別歸類，
    定為犯罪構成要件之行為要素，則行為人基於概括之犯意，
    在密切接近之一定時、地持續實行之複次行為，倘依社會通
    念，於客觀上認為符合一個反覆、延續性之行為觀念者，於
    刑法評價上，即應僅成立一罪。學理上所稱「集合犯」之職
    業性、營業性或收集性等具有重複特質之犯罪均屬之，例如
    經營、從事業務、收集、販賣、製造、散佈等行為概念者是
    ，最高法院亦著有95年臺上字第1079號判決可資參照。
(二)、查本件被告丁○○、丙○○共同基於營利之意思，媒介成年
    女子與他人從事性交行為，又媒介並提供成年女子以桃園縣
    桃園市○○○路0000號10樓租屋處作為性交之場所。是核被
    告丁○○、丙○○其二人就此部分之所為，均係犯刑法第23
    1 條第1 項前段之意圖使女子與他人為性交之行為而容留以
    營利罪，被告丙○○、丁○○意圖營利，而媒介、容留女子
    與他人為性交行為，性交前猥褻之低度行為應為性交高度行
    為所吸收，不另論罪。至公訴意旨認被告丁○○及丙○○就
    此部分構成圖利容留性交、猥褻罪，惟姑不論本件證人即應
    召小姐甲○於偵訊中已清楚表明伊於被告丁○○、丙○○所
    經營之應召站工作時，均係與男客從事性交之性交易，況按
    刑法上所謂營業犯，為集合犯之一種態樣，本質上有「反覆
    、延續實行之特徵」，法律評價上應屬一罪。刑法第231 條
    第1 項之罪，性質上屬集合犯，乃集合多數犯罪行為而成立
    之獨立犯罪型態，既如前述，則祇須行為人基於單一之意思
    ，意圖營利，反覆容留男女與他人性交，或使人為猥褻之行
    為，而有其中之一者，即足成立，其反覆之數行為間，不生
    連續犯、牽連犯或想像競合犯之問題，倘二者兼而有之，後
    者之低度行為應為前者之高度行為所吸收，僅論以圖利容留
    男女與他人性交之一罪（最高法院95年度臺上字第3292號判
    決意旨參照），是縱被告丁○○、丙○○所經營之應召站另
    有從事猥褻之半套性交易，依前開最高法院判決意旨，亦僅
    論以圖利容留女子與他人性交罪，即為已足。公訴意旨就此
    所指，尚有未洽。又被告丁○○、丙○○媒介之低度行為應
    為容留之高度行為所吸收，亦不另論罪。被告丁○○、丙○
    ○二人就此部分犯行，具有犯意聯絡及行為分擔，應論以共
    同正犯。
(三)、而被告丁○○、丙○○於犯罪事實欄二部分之所為，既均係
    基於同一營利意圖而在密集之時間內以相同之方式持續進行
    ，未曾間斷，是此等犯行具有反覆、延續實行之特徵，從而
    在行為概念上，縱有多次媒介、容留以營利之舉措，仍應評
    價為包括一罪之集合犯，有如前(二)、所述，故僅論以一意圖
    使女子與他人為性交之行為而容留以營利罪。
二、就犯罪事實欄三部分：
(一)、核被告丁○○、丙○○此部分所為，各係犯刑法第231 條之
    1 第1 項意圖營利，以強暴、脅迫、監控之方法使女子與他
    人為性交罪，被告丁○○另犯同法第221 條第1 項對女子以
    強暴方法而為性交之強制性交罪。被告丁○○、丙○○就圖
    利以強暴、脅迫、監控之方法使女子與他人為性交罪部分，
    有犯意聯絡及行為之分擔，均應論以共同正犯。被告丁○○
    就上述所犯二罪，犯意個別，行為互殊，應予分論併罰。
(二)、公訴意旨另認：被告丁○○及丙○○基於意圖營利使女子與
    他人性交之犯意聯絡，由被告丙○○告知乙○告知業已代償
    「珍」之欠款5 萬元，要乙○從事性交易償還，於乙○向其
    表明拒絕從事性交易時，除被告丙○○以腳踹乙○下體外，
    被告丁○○更持不明藥劑及吸食器，與被告丙○○共同強按
    乙○頭部將吸食器吸管插入乙○鼻中，另1 人於吸食器下方
    點火燒烤，使該藥物霧化成煙霧，迫使乙○施用，因認被告
    丁○○、丙○○二人就此部分所為，係犯刑法231 條之1第1
    項意圖營利，同有以「恐嚇」、「藥劑」之方法使女子與他
    人為性交罪嫌云云。惟查：
  1.按「刑法第三百零五條之恐嚇罪，係指單純以將來加害生命
    、身體、自由、名譽、財產之事，恐嚇他人致生危害於安全
    者而言。如對於他人之生命、身體等，以現實之強暴脅迫手
    段加以危害要挾，使人行無義務之事或妨害人行使權利，應
    構成刑法第三百零四條之強制罪，而非同法第三百零五條之
    恐嚇危害安全罪」，最高法院闡釋著有93年度臺上字第3309
    號判決意旨可為參照。查本件被告丁○○、丙○○既於犯罪
    事實三所載時地對乙○揚言：「你為什麼欠人家錢來這邊卻
    不配合，你一定要我們硬來、硬對你才滿意嗎？」、「少廢
    話，來到這邊就要聽我的，我怎麼知道你是怎麼欠人家錢的
    」、「你來這邊不只要做五萬塊，你可以賺比五萬塊更多」
    、「我再問你一次，你到底要不要做」各等語，顯非以將來
    加害其身體之事實施對乙○恐嚇，而應認係以現時之脅迫手
    段對乙○予以要挾。
  2.其次，公訴人就其所指訴被告二人意圖營利，共同以藥劑之
    方法使女子與他人為性交部分，無非僅係以乙○之指訴為論
    據。惟查：
  (1)證人乙○於偵訊時固證稱：「因為我以前在泰國有參加過毒
    品的研習營，所以我知道他們給我吸食的是安非他命」等語
    （見他字卷第28頁），然乙○於原審審理中既坦言個人本身
    不曾取得醫生、護士、藥劑師等專業證照，且於脫離被告丁
    ○○之後，復未曾前往任何醫療院所檢查自己體內殘留之毒
    品內容，僅利用網路搜尋知識而認為其於受被告丁○○拘禁
    期間所施用者應係K 他命、安非他命還有一些安眠藥之類物
    品等語（見原審卷第147 頁），原審已難僅憑其個人主觀之
    認知而遽為被告丁○○、丙○○不利之認定。
  (2)況按甲基安非他命服用後24小時內約有70% 排泄於尿液中，
    惟其於尿液中排出之時間，均與使用劑量、使用頻率、被採
    樣者飲用水量之多寡及其體內代謝情況等因素皆有相關性，
    故依個案而異，一般可檢驗之最長時間為海洛因服用後2 至
    4 天，甲基安非他命為1 至5 天，此業經行政院衛生署管制
    藥品管理局於91年10月3 日以該署管檢字第110436號函釋明
    確。另關於人體施用愷他命之代謝速率，一般而言，於人體
    服用愷他命後，其尿液在72小時內，90 ﹪ 之使用劑量將自
    尿液排出，亦有同局92年8 月15日管檢字第0000000000號函
    可稽。而頭髮毒品檢驗係檢驗「長期」或「習慣性」施用毒
    品為目的，對於偶發性吸食者可能會無法檢出，亦經原審詢
    問法務部調查局及參考該局文獻內容後確認無誤。準此以言
    ：
  本件被害人乙○於97年8 月30日搭機返回泰國，同年9 月19
    日進入我國境內，之後始於同年11月1 日經由學校教官陪同
    而報警處理，迄至偵查開啟時，均已超出前述各該毒品代謝
    之最大期限，而無從採檢其尿液送驗。
  抑有進者，乙○於案發後非但曾將其長髮剪斷，業據其於偵
    查中證述甚詳（見97年度偵字第2370 0號卷二第43頁），且
    依其所述內容，乙○顯非長期或習慣性施用毒品之人，更無
    從事用頭髮毒品檢驗方法。
  從而，本件既然無從採檢乙○之尿液鑑驗，抑或經由乙○之
    毛髮比對而確認受拘禁當時之身體藥劑毒物殘留狀況，原審
    更無從認定被告丁○○、丙○○有何以藥劑迫使乙○賣淫之
    情。
  (3)至被害人乙○固一再指稱其曾遭強押頭部吸食燃燒玻璃瓶後
    之不明氣體，惟此至多進足以認定被告丁○○、丙○○曾以
    此強暴之方式，迫使乙○吸食氣體，然該氣體是否即屬其所
    指稱之安非他命、愷他命或其他安眠藥劑云云，則仍無從查
    證。
  3.此外，原審復查無其他積極證據足以認定被告丁○○、丙○
    ○有何以「恐嚇」或「藥劑」迫使乙○賣淫之犯行，則公訴
    意旨就此部分所指，即屬無法證明，本應為無罪之諭知，惟
    公訴人既認此部分於前開認定有罪部分（即被告丁○○、丙
    ○○共同違反刑法第231 條之1 第1 項之罪部分）係實質上
    一罪之關係，爰不另為無罪之諭知。
(三)、公訴意旨又以：被告丁○○待被害人乙○吸食燃燒藥物所生
    之煙霧後，突生性侵害之犯意，假稱「驗貨」而對乙○強制
    性交得逞，因認其就此部分所為，係犯刑法第222 條第1 項
    第4 款之加重強制性交罪嫌云云。惟本件關於被害人乙○吸
    食燃燒後不明氣體部分，既無從認定究係何等種類、性質之
    藥劑或毒物，有如前述，則縱使被告丁○○曾強按乙○頭部
    吸食燃燒後之不明氣體，亦僅屬其實施強暴手段之行為，尚
    難據以認定被告丁○○有何以藥劑而對乙○為強制性交之犯
    行。此外，原審亦查無其他積極證據足認被告丁○○以「藥
    劑」對乙○實施強制性交之事實，則公訴意旨就此部分所指
    ，亦屬無法證明，本應為無罪之諭知，惟公訴人因認此部分
    於前開認定有罪部分（即被告丁○○所犯刑法第221 條第1
    項之罪部分）亦屬實質上一罪之關係，同不另為無罪之諭知
    。
(四)、公訴意旨再以：被告丁○○、丙○○基於意圖營利使女子與
    他人性交之犯意聯絡，由丁○○向乙○告知已代償前述欠款
    5 萬元，要求乙○從事性交易償還，故於乙○向其表明拒絕
    從事性交易時，先以腳踹乙○下體，再喊丙○○持不明藥劑
    及吸食器入內，由一人強按乙○頭部將吸食器吸管插入乙○
    鼻中，另一人於吸食器下方點火燒烤，使該藥物霧化成煙霧
    ，而以此方式共同對乙○施以恐嚇，迫使乙○每日均於民有
    東路與不特定男客為性交易云云。惟按「刑法第三百零五條
    之恐嚇罪，係指單純以將來加害生命、身體、自由、名譽、
    財產之事，恐嚇他人致生危害於安全者而言。如對於他人之
    生命、身體等，以現實之強暴脅迫手段加以危害要挾，使人
    行無義務之事或妨害人行使權利，應構成刑法第三百零四條
    之強制罪，而非同法第三百零五條之恐嚇危害安全罪」，最
    高法院闡釋著有93年度臺上字第3309號判決意旨可為參照。
    茲查被告丁○○、丙○○既於犯罪事實三所載時地對乙○揚
    言：「你為什麼欠人家錢來這邊卻不配合，你一定要我們硬
    來、硬對你才滿意嗎？」、「少廢話，來到這邊就要聽我的
    ，我怎麼知道你是怎麼欠人家錢的」、「你來這邊不只要做
    五萬塊，你可以賺比五萬塊更多」、「我再問你一次，你到
    底要不要做」各等語，顯非以將來加害其身體之事實施對乙
    ○恐嚇，而應認係以現時之脅迫手段對乙○予以要挾，此外
    ，原審仍查無其他積極證據足認被告丁○○、丙○○就此有
    何共同意圖營利，以恐嚇之方法，使女子與他人為性交之犯
    行，則公訴意旨就此部分所指事實，即屬無法證明，本應為
    無罪之諭知，惟公訴人因認此部分於前開認定有罪部分（即
    被告丁○○、丙○○所犯刑法第231 條之1 第1 項之罪部分
    ）亦屬實質上一罪之關係，同不另為無罪之諭知。
三、就犯罪事實欄四部分：
(一)、核被告丁○○就此部分所為，係犯毒品危害防制條例第6 條
    第3 項、第4 項以欺瞞之方法使人施用第三、四級毒品罪，
    及犯刑法第224 條之1 對於女子以藥劑違反其意願之方法而
    為猥褻之行為罪。被告丁○○利用護照及裸露影像照片均遭
    其扣留之乙○而使甲○同時服用摻有第三、四級毒品之紅酒
    ，進而協助拍攝甲○昏迷時之裸露畫面並觸摸甲○之下體、
    大腿內側等私密部位，藉以遂行被告丁○○個人之犯行，為
    間接正犯。被告丁○○以欺瞞之方法使甲○同時施用第三級
    、第四級毒品，同時觸犯上開二罪名，為想像競合犯，應依
    刑法第55條前段之規定，從一重之毒品危害防制條例第6 條
    第3 項之罪處斷。又被告以非法方法使被害人甲○施用第三
    級毒品，顯已該當對於女子以藥劑違反其意願之方法而為猥
    褻之著手程度，而屬加重強制猥褻行為之各該階段舉動之一
    部分，且就被告丁○○所犯加重強制猥褻罪之主觀要件而言
    ，亦應視為單一意思決定之一行為，是被告丁○○以同一行
    為犯刑法第224 條之1 及毒品危害防制條例第6 條第3 項罪
    ，仍應屬想像競合犯，亦應依刑法第55條前段規定從其中較
    重之違反毒品危害防制條例第6 條第3 項之罪論處。
(二)、公訴意旨再以：被告丁○○因得知被害人甲○失業經濟狀況
    不佳，欲向之借款應急，遂覺有機可趁，對之誆稱可免息借
    款予甲○，相約前來桃園縣桃園市○○○路0000號10樓處住
    處拿取，詎被告丁○○竟基於對於女子以藥劑違反其意願而
    為猥褻行為，及以欺瞞之方法使人施用第二級毒品安非他命
    之犯意，先以玻璃瓶燒烤第二級毒品安非他命，向甲○稱假
    稱具有潤喉效用，甲○不明就裡，即先行施用該霧化後之煙
    霧，之後並趁甲○昏迷時強拍其裸露影像，並指示乙○撫摸
    甲○下體、大腿內側以遂行其猥褻之目的，因認被告丁○○
    就此涉犯刑法第224 條之1 及毒品危害防制條例第6 條第2
    項規定云云。惟查：
  1.觀之本件甲○事後前往署立桃園醫院採撿尿液送臺北榮民總
    醫院臨床毒物科鑑定結果，確定含有安非他命（Amphetamin
    e） 及甲基安非他命（Metham phetamine）成分，有該鑑定
    報告在卷可稽。按施用甲基安非他命之代謝最先是去N-甲基
    （N-demethylation） 而形成安非他命，於施用甲基安非他
    命後，在正常尿液PH值情況下，24小時內，有43％服用劑量
    以甲基安非他命原態排出；另施用安非他命後24小時內，有
    30 ％ 以安非他命原態排出，20％經去氨基作用及氧化作用
    形成苯甲酸，2 ％經反應形成Norephedrine。施用安非他命
    後，其尿液不致檢出甲基安非他命陽性反應，而施用甲基安
    非他命後，其尿液可檢出甲基安非他命和其代謝物安非他命
    成分，既有行政院衛生署管制藥品管理局93年11月2 日管檢
    字第0000000000號函可稽。是尿液經檢驗出甲基安非他命陽
    性，係被告施用甲基安非他命後以甲基安非他命原態排出者
    ；而檢驗出安非他命陽性部分，乃施用甲基安非他命、安非
    他命均可檢驗出安非他命陽性反應。準此，本件被害人所採
    得之尿液經檢驗結果，既呈甲基安非他命陽性反應，足認其
    確係施用甲基安非他命而非安非他命。公訴意旨就此認定被
    害人乃係施用安非他命云云，已有誤會。
  2.其次，證人甲○於98年2 月6 日接受偵訊時固曾一度證稱：
    「（平日是否有施用毒品習慣？被告丁○○稱你有問他是否
    有安非他命？）不是，那是那時後丁○○在施用並騙我是潤
    滑喉嚨的，叫我施用，我並不知道那是安非他命」等語（見
    97 年 度偵字第23700 號卷二第64頁）。惟證人甲○就此部
    分所述，非但核與證人乙○所稱情節不符，且參之甲○既直
    承曾於被告丁○○旗下擔任應召小姐工作，並知悉其所在處
    所複雜並有毒品流竄其中（見同上頁），則以證人甲○之社
    會經歷及生活背景，衡情實無不知被告丁○○所交以施用之
    霧化氣體應係毒品。參之證人甲○早於上開偵訊前即遭原審
    於98年1 月15日以98年度毒聲字第54號裁定令入觀察勒戒處
    所執行觀察勒戒，有其前案紀錄表及裁定存卷，則其因恐於
    遭執行觀察勒戒而迴避其詞，亦屬人情之常。茲因證人甲○
    就此所述情節，顯與常情有悖，原審無法採信。
  3.綜上所述，因依卷存事證，尚不足以證實被告丁○○確有以
    欺瞞之方法使甲○於不知情之狀況下施用第二級毒品安非他
    命，此外，原審復查無其他積極證據足認被告丁○○有檢察
    官所指此部分之犯行，則公訴意旨就此部分所指，即屬無法
    證明，本應為無罪之諭知。惟公訴人因認此部分於前開認定
    有罪部分（即被告丁○○所違反毒品危害防制條例第6 條第
    3 項）具有想像競合之裁判上一罪關係，是不另為無罪之諭
    知。
四、被告丁○○、丙○○各所犯上開、一、二、三所示犯行，
    均犯意個別，行為互殊，是均應分論併罰。被告丙○○有多
    項前科，最近則因殺人未遂及過失傷害等案件，經本院判處
    有期徒刑3年，並應於執行完畢或赦免後，令入相當處所施
    以監護2年及有期徒刑4月，應執行有期徒刑3年，並應於執
    行完畢或赦免後，令入相當處所施以監護2年確定；復因竊
    盜案件，經原審判處有期徒刑1年4月確定，上開案件並經定
    應執行為有期徒刑4年4月，且應於執行完畢或赦免後，令入
    相當處所施以監護2年確定；前揭3案接續執行，甫於94年12
    月28日縮刑期滿執行完畢。而被告丁○○前於91年間，因妨
    害風化案件，經本院判處有期徒刑10月確定，又於93年間，
    再因妨害風化案件，經原審判處有期徒刑1年2月確定，上開
    案件並經定應執行刑為有期徒刑1年10月確定；前揭2案接續
    執行，甫於94年7月27日縮短刑期假釋出監付保護管束，而
    於94年10月23日因縮短刑期執行完畢，有渠等二人之本院前
    案紀錄表在卷可稽。被告二人於受有期徒刑執行完畢後，5
    年內故意再犯本件最重本刑為有期徒刑以上之罪，均為累犯
    ，均應依刑法第47條第1項規定加重其刑。
五、原審法院判決因認被告前揭犯行事證明確，分別適用毒品危
    害防制條例第6 條第3 項、第4 項，刑法第11條前段、第28
    條、第221 條第1 項、第224 條之1 、第231 條第1 項前段
    、第231 條之1 第1 項，第47條第1 項、第51條第5 款、第
    55條前段，刑法施行法第1 條之1 第1 項、第2 項之規定，
    並審酌被告丁○○、丙○○二人均值壯年，不思以正當方法
    賺取生活所需，罔顧社會善良風俗，為牟一己之私利，憑藉
    女子肉體以為賺錢工具，已屬可眥，如遇女子抗拒不從，又
    動輒施予毆打、恐嚇，更嚴重戕害婦女身心健康安全。而被
    告丁○○僅為逞自己一時之慾念，即仗其所在地點或人數優
    勢，恣意蹂躪被害人甲○及乙○，其非但強行性侵乙○，又
    在利用第三、四級毒品迷昏甲○後，強拍甲○之裸露影像，
    再令乙○出手撫摸甲○下體、大腿內側以遂行其猥褻之目的
    ，漠視輕忽婦女身體性自主權，莫此尤甚，致使被害人甲○
    、乙○身心遭逢重大打擊，久久無法平復，其等二人上開犯
    行對社會治安所生之危害至深且大，昭昭甚明，不言可喻。
    再觀之被告丙○○、丁○○於本案之答辯方式，被告丙○○
    一概否認有何起訴書所載犯行，並均諉稱毫不知情，至被告
    丁○○非但犯罪後多所匿飾迴避，更一再翻異前詞，且不時
    詆毀攻擊所有曾到庭或未曾到庭而對其證述不利之證人，洵
    見渠等犯後態度甚為惡劣，而未見有何反省之心，另再審酌
    被告二人均有多次前科，素行俱屬不佳，且被告丁○○一再
    因妨害風化案件經法院判刑確定，竟不知警惕，又因操持淫
    業而再犯本案，以及被告丙○○曾於先前警詢及偵訊時一度
    坦承與共犯丁○○共同經營應徵站，並兼衡渠等之品行、智
    識程度、犯罪所生損害、犯後迄今均未與被害人甲○及乙○
    達成賠償和解等一切情狀，分別量處原判決主文所示之刑，
    並定應執行刑；另就扣案之乙○所有筆記型電腦1 臺，因非
    被告丁○○或丙○○所有之物，且非供本件犯罪所用之物，
    又非違禁物；另扣案之安非他命吸食器4 組、米琪美容護膚
    坊名片4 盒、電子磅秤1 個、安非他命殘渣袋6 個及帳冊6
    本等物，雖係被告丁○○所有，然既非被告丁○○、丙○○
    二人供犯本件犯罪所用之物，亦與本案犯罪事實無關，應由
    檢察官另為妥適之處理，是均不予以沒收之宣告，原審判決
    認事用法，均無不合，量刑符合罪刑相當原則，尚屬妥適。
    被告丙○○以其受僱於丁○○，僅負責打雜工作，至於丁○
    ○是否強暴監控旗下小姐脅迫賣淫之犯罪行為，與其並無直
    接因果關係，請傳訊Ａ、Ｂ兩女即可證明前指述不實等語；
    被告丁○○則以伊與Ｂ女係男女朋友，請傳訊證人張洛銘可
    證明其與Ｂ女相處情形，及乙○在被告住處居住期間未遭受
    控制等情。惟查前揭各情業據證人Ａ、Ｂ兩女分別於警訊、
    偵查或原審審理中指證在卷已詳如前述，另被告丁○○請求
    傳訊證人張洛銘部分，原審判決理由亦對被告丁○○所述相
    互矛盾不值採信，已詳予敘明，並以被告丁○○既於偵查中
    以書狀自承：「乙○是97年8 月17日甲○來訪時，為其所喜
    歡而正在追求中的女大學生」（見97年度偵字第23700 號卷
    一第201 頁），顯見乙○至少在97年8 月17日前為止，與被
    告丁○○尚非男女朋友關係，況被告丁○○所供上開各節，
    亦即被害人乙○究竟有無於96年暑假或97年寒假認識丁○○
    、有無在97年7 月6 日出現於大樓門口要求與被告丁○○同
    居、被告丁○○又是否曾於97年8 月17日仍在追求乙○等事
    實，依被告丁○○答辯情節觀之，顯非上開證人張洛銘在場
    所親身經歷，並無傳喚之必要，已如前述，綜上所述原判決
    已就被告於原審所辯各項，均詳予調查，並已依據卷內證據
    資料，逐一指駁，併說明其證據之取捨及證據證明力判斷之
    心證理由，並無上訴意旨所指之不當及違法，上訴意旨就原
    審已詳加調查及判決理由已說明之事項，為單純之事實上爭
    執，亦不足以認為原判決有何不當或違法，而構成應予撤銷
    之具體事由，是被告等上訴均無理由，應予駁回。
據上論結，應依刑事訴訟法第368條，判決如主文。
本案經檢察官郭弘佑到庭執行職務。
中    華    民    國    99    年    1     月    6     日
                  刑事第二庭審判長法  官  洪光燦
                                  法  官  林恆吉
                                  法  官  宋明蒼
以上正本證明與原本無異。
如不服本判決，應於收受送達後10日內向本院提出上訴書狀，其
未敘述上訴之理由者並得於提起上訴後10日內向本院補提理由書
（均須按他造當事人之人數附繕本）「切勿逕送上級法院」。
                                  書記官  駱麗君
中    華    民    國    99    年    1     月    6     日
附錄：本案論罪科刑法條全文
毒品危害防制條例第6條
以強暴、脅迫、欺瞞或其他非法之方法使人施用第一級毒品者，
處死刑、無期徒刑或十年以上有期徒刑；處無期徒刑或十年以上
有期徒刑者，得併科新臺幣一千萬元以下罰金。
以前項方法使人施用第二級毒品者，處無期徒刑或七年以上有期
徒刑，得併科新臺幣七百萬元以下罰金。
以第一項方法使人施用第三級毒品者，處五年以上有期徒刑，得
併科新臺幣五百萬元以下罰金。
以第一項方法使人施用第四級毒品者，處三年以上十年以下有期
徒刑，得併科新臺幣三百萬元以下罰金。
前四項之未遂犯罰之。
中華民國刑法第221條
（強制性交罪）
對於男女以強暴、脅迫、恐嚇、催眠術或其他違反其意願之方法
而為性交者，處3 年以上10年以下有期徒刑。
前項之未遂犯罰之。 
中華民國刑法第222條
（加重強制性交罪）
犯前條之罪而有下列情形之一者，處 7 年以上有期徒刑：
一、二人以上共同犯之者。
二、對未滿十四歲之男女犯之者。
三、對精神、身體障礙或其他心智缺陷之人犯之者。
四、以藥劑犯之者。
五、對被害人施以凌虐者。
六、利用駕駛供公眾或不特定人運輸之交通工具之機會犯之者。
七、侵入住宅或有人居住之建築物、船艦或隱匿其內犯之者。
八、攜帶兇器犯之者。
前項之未遂犯罰之。
中華民國刑法第224條之1
（加重強制猥褻罪）
犯前條之罪而有第222 條第1 項各款情形之一者，處3 年以上10
年以下有期徒刑。
中華民國刑法第231條
（圖利使人為性交或猥褻罪）
意圖使男女與他人為性交或猥褻之行為，而引誘、容留或媒介以
營利者，處5 年以下有期徒刑，得併科10萬元以下罰金。以詐術
犯之者，亦同。
公務員包庇他人犯前項之罪者，依前項之規定加重其刑至二分之
一。
中華民國刑法第231條之1
（圖利強制使人為性交猥褻罪）
意圖營利，以強暴、脅迫、恐嚇、監控、藥劑、催眠術或其他違
反本人意願之方法使男女與他人為性交或猥褻之行為者，處7 年
以上有期徒刑，得併科30萬元以下罰金。
媒介、收受、藏匿前項之人或使之隱避者，處1 年以上7 年以下
有期徒刑。
公務員包庇他人犯前二項之罪者，依各該項之規定加重其刑至二
分之一。第1 項之未遂犯罰之。
毒品毒品危害防制條例第6條
以強暴、脅迫、欺瞞或其他非法之方法使人施用第一級毒品者，
處死刑、無期徒刑或十年以上有期徒刑；處無期徒刑或十年以上
有期徒刑者，得併科新臺幣一千萬元以下罰金。
以前項方法使人施用第二級毒品者，處無期徒刑或七年以上有期
徒刑，得併科新臺幣七百萬元以下罰金。
以第一項方法使人施用第三級毒品者，處五年以上有期徒刑，得
併科新臺幣五百萬元以下罰金。
以 第一項方法使人施用第四級毒品者，處三年以上十年以下有
期徒刑，得併科新臺幣三百萬元以下罰金。前四項之未遂犯罰之
。

司法院資訊處製作；財團法人民間司法改革基金會備份。
